臺灣高等法院臺中分院刑事判決　　　 100年度上訴字第1915號
　　　　　　　　　　　　　　　　　 100年度上訴字第1924號
上　訴　人　臺灣彰化地方法院檢察署檢察官
被　　　告　黃焯彬
指定辯護人　本院公設辯護人賴泰鈞
上列上訴人因被告違反毒品危害防制條例等案件，不服臺灣彰化
地方法院100年度訴字第474號、第826號中華民國100年7月14 日
第一審判決（起訴案號：臺灣彰化地方法院檢察署100年度偵緝
字第113號、100年度偵字第2245號及於原審審理時以言詞追加起
訴），就有罪部分提起上訴，本院判決如下：
    主  文
原判決關於附表一、三及定應執行刑部分均撤銷。
黃焯彬所犯如附表一、三所示之罪，各處如附表一、三所示之刑
，從刑各如附表一、三所載（詳如附表一、三「主文」欄所示）
。
其餘上訴駁回（即附表二部分）。
本判決第二項撤銷改判部分與前項上訴駁回部分，主刑部分應執
行有期徒刑伍年陸月，沒收部分併執行之。
    犯罪事實
一、黃焯彬成年人明知愷他命（即Ketamine，俗稱K他命）係屬
    毒品危害防制條例第2條第2項第3款規定之第三級毒品，依
    法不得販入、賣出，竟仍基於販賣第三級毒品愷他命（下稱
    愷他命）以營利之犯意，或與未滿18歲綽號「小君」之少年
    ００君（真實姓名年籍詳卷）共同基於販賣愷他命以營利之
    犯意聯絡，意圖營利販賣愷他命，以其所有門號0000000000
    號行動電話作為聯絡工具，分別於如附表一所示時間、地點
    ，以如附表一所示之價格，販賣如附表一所示之愷他命予如
    附表一所示之少年顧００、蔣凱婷、洪益峰等人，以賺取價
    差，藉此營利。
二、黃焯彬明知愷他命（Ketamine，即俗稱K他命）除為毒品危
    害防制條例第2條第2項第3款所規定之第三級毒品外，亦為
    藥事法第22條第1項第1款所規定之偽藥，依法不得轉讓，竟
    基於轉讓偽藥即第三級毒品愷他命之犯意，於如附表二所示
    時間、地點，將在國內不法集團非法製造而為其所持有之愷
    他命，各無償轉讓淨重未達20公克之摻有偽藥愷他命之香煙
    1支、愷他命1小包，予如附表二所示之梁宏銘，供梁宏銘施
    用。
三、黃焯彬明知甲基安非他命係毒品危害防制條例第2條第2項第
    2款所規定之第二級毒品，非經許可，不得持有、販賣，竟
    基於販賣第二級毒品甲基安非他命（下稱甲基安非他命）以
    營利之犯意，意圖營利販賣甲基安非他命，以其所有之門號
    0000000000號行動電話，作為對外聯絡工具，於附表三所示
    時間、地點，以如附表三所示之價格，販賣如附表三所示之
    甲基安非他命予李欣燕，藉此營利。
四、案經彰化縣警察局和美分局報告臺灣彰化地方法院檢察署檢
    察官偵查起訴及檢察官於原審審理時追加起訴。
    理  由
壹、程序方面：
一、按檢察官於第一審辯論終結前，得就與本案相牽連之犯罪，
    追加起訴，追加起訴得於審判期日以言詞為之，刑事訴訟法
    第265條定有明文；又一人犯數罪，或數人共犯一罪或數罪
    者，為相牽連案件。茲被告所犯如附表一、二所示數罪，業
    經檢察官提起公訴，而檢察官於原審100年度訴字第474號被
    告黃焯彬違反毒品危害防制條例等案件審理時追加起訴如附
    表三所示之犯罪事實，與被告前業經檢察官起訴之如附表一
    、二所示之犯罪事實，有一人犯數罪之相牽連關係，故檢察
    官於原審審理時，當庭以言詞追加如附表三所示之犯罪事實
    ，請求原審合併審理，自屬有據，原審及本院就該合法追加
    起訴之如附表三所示之犯罪事實，自應予以審理，附此敘明
    。
二、關於證據能力:
  (一)按檢察官職司追訴犯罪，就審判程序之訴訟構造言，檢察官
    係屬與被告相對立之當事人一方，偵查中對被告以外之人所
    為之偵查筆錄，或被告以外之人向檢察官所提之書面陳述，
    性質上均屬傳聞證據。自理論上言，如未予被告反對詰問、
    適當辯解之機會，一律准其為證據，似有違當事人進行主義
    之精神，對被告之防禦權亦有所妨礙；然而現階段刑事訴訟
    法規定檢察官代表國家偵查犯罪、實施公訴，必須對於被告
    之犯罪事實負舉證之責，依法其有訊問被告、證人及鑑定人
    之權，證人、鑑定人且須具結，而實務運作時，偵查中檢察
    官向被告以外之人所取得之陳述，原則上均能遵守法律規定
    ，不致違法取供，其可信性極高，為兼顧理論與實務，乃於
    修正刑事訴訟法時，增列第159條之1第2項，明定被告以外
    之人（含被害人、證人等）於偵查中向檢察官所為陳述，除
    顯有不可信之情況者外，得為證據，並於92年9月1日施行（
    最高法院94年度臺上字第7416號判決意旨參照）。又所謂「
    顯有不可信性」，係指陳述是否出於供述者之真意、有無違
    法取供情事之信用性而言，故應就偵查或調查筆錄製作之原
    因、過程及其功能等加以觀察其信用性，據以判斷該傳聞證
    據是否有顯不可信或有特別可信之情況而例外具有證據能力
    ，並非對其陳述內容之證明力如何加以論斷，二者之層次有
    別，不容混淆（最高法院94年度臺上字第629號判決要旨可
    參）。經查，證人顧００、蔣凱婷、洪益峰、梁宏銘、李欣
    燕、張克行分別在檢察官偵查時，均係以證人之身分，經檢
    察官告以具結之義務及偽證之處罰，經其等具結，而於負擔
    偽證罪之處罰心理下所為，係經以具結擔保其等證述之真實
    性；且上揭證人分別於檢察官訊問時之證述，並無證據顯示
    係遭受強暴、脅迫、詐欺、利誘等外力干擾情形，或在影響
    其等心理狀況致妨礙其等自由陳述等顯不可信之情況下所為
    。上開證人分別於偵訊時之陳述，既無顯不可信之情況，依
    上開說明，自均有證據能力。
  (二)次按被告以外之人（包括證人、鑑定人、告訴人、被害人及
    共同被告等）於審判外之陳述雖不符刑事訴訟法第159條之1
    至之4之規定，而經當事人於審判程序同意作為證據，法院
    審酌該言詞陳述或書面陳述作成時之情況，認為適當者，亦
    得為證據，刑事訴訟法第159條之5第1項定有明文。其立法
    意旨在於傳聞證據未經當事人之反對詰問予以核實，原則上
    先予排除。惟若當事人已放棄反對詰問權，於審判程序中表
    明同意該等傳聞證據可作為證據，基於尊重當事人對傳聞證
    據之處分權使訴訟程序得以順暢進行，上開傳聞證據則有證
    據能力（最高法院94年度臺上字第4890號判決要旨參照）。
    又按當事人、代理人或辯護人於法院調查證據時，知有第15
    9條第1項不得為證據之情形，而未於言詞辯論終結前聲明異
    議者，視為有前項之同意，刑事訴訟法第159條之5定有明文
    。亦即，傳聞證據未經當事人之反對詰問予以核實，原則上
    先予排除，惟若當事人已放棄詰問或未聲明異議，基於證據
    資料愈豐富，愈有助於真實發現之理念，且強化言詞辯論主
    義，法院自可承認該傳聞證據例外擁有證據能力。經查，證
    人顧００、蔣凱婷、洪益峰、梁宏銘、李欣燕分別於警詢中
    之陳述，雖均係被告以外之人於審判外之陳述，性質上屬傳
    聞證據，惟經檢察官、被告及其辯護人均同意作為證據，又
    本院審酌該言詞陳述作成時之情況，並查無其他不法之情狀
    ，足認為得為本案之證據，依刑事訴訟法第159條之5第1項
    之規定，均有證據能力。
  (三)復按所謂被告以外之人於審判外之陳述，係指被告以外之人
    就其曾經參與或見聞之事實，事後追憶並於審判外為陳述者
    而言。如被告以外之人係被告犯罪之共同正犯、共犯、相對
    人、被害人或其他關係人，而於被告實行犯罪行為時與被告
    為言詞或書面對談，且其對話之本身即係構成被告犯罪行為
    之部分內容者，因非屬其事後就曾經與聞之事實所為之追憶
    ，自與審判外之陳述有間，二者不容混淆。又國家基於犯罪
    偵查之目的，對被告或犯罪嫌疑人進行通訊監察，乃係以監
    控與過濾受監察人通訊內容之方式，蒐集對其有關之紀錄，
    並將該紀錄予以查扣，作為認定犯罪與否之證據，屬於刑事
    訴訟上強制處分之一種，而監聽係通訊保障及監察法第13條
    第1項所定通訊監察方法之一，司法警察機關依法定程序執
    行監聽取得之錄音，係以錄音設備之機械作用，真實保存當
    時通訊之內容，如通訊一方為受監察人，司法警察在監聽中
    蒐集所得之通訊者對話，若其通話本身即係被告進行犯罪中
    構成犯罪事實之部分內容，則依前開說明，自與所謂「審判
    外之陳述」無涉，應不受傳聞法則之規範，當然具有證據能
    力（最高法院97年度台上字第1069號判決要旨參照）。揆諸
    上揭說明，本判決引用為證據之監聽譯文，其內容係有關被
    告持用門號0000000000號行動電話所為之通訊監察，係屬受
    監察人進行本件犯罪行為之對話內容，並非所謂被告或被告
    以外之人於審判外之陳述至明。再按有事實足認被告或犯罪
    嫌疑人涉犯有最輕本刑為三年以上有期徒刑之罪嫌，並危害
    國家安全或社會秩序情節重大，而有相當理由可信其通訊內
    容與本案有關，且不能或難以其他方法蒐集或調查證據者，
    得發通訊監察書。通訊監察書，偵查中由檢察官依司法警察
    機關聲請或依職權以書面記載通訊保障及監察法第11條之事
    項，並敘明理由、檢附相關文件，聲請該管法院核發，96年
    12月11日修正施行之通訊保障及監察法第5條第1項第1款、
    第2項定有明文。是如依上開程序之通訊監察所取得之證據
    ，即屬依法定程序所取得，自有證據能力。本案對被告所使
    用之0000000000號行動電話之通訊監察，係檢察官依法向臺
    灣彰化地方法院聲請，由臺灣彰化地方法院核發實施，本件
    監聽業經臺灣彰化地方法院核發之99年聲監字第755號通訊
    監察書及99年聲監續字第673號通訊監察書辦理監聽門號000
    0000000號行動電話，此有卷附載明監聽對象及監聽時間等
    相關內容之通訊監察書及電話附表均影本各1份在卷可稽（
    見99年度偵字第10987號卷第269至296頁、原審卷第42至45
    頁），是該通訊監察譯文（詳後所述）取得之合法性無疑，
    自有證據能力。又通訊監察錄音之譯文，僅屬依據監聽錄音
    結果予以翻譯之文字，固具文書證據之外觀，但實際上仍應
    認監聽所得之錄音帶或光碟，始屬調查犯罪所得之證物；刑
    事訴訟法第165條之1第2項所稱之證物，如其蒐證程序合法
    ，並經合法調查，自具證據能力。因此檢察官如提出通訊監
    察錄音之譯文為其證據方法，實乃以其監聽所得之錄音帶或
    光碟，為調查犯罪所得之證物，法院本應依刑事訴訟法第16
    5條之1所列之方法調查，以判斷該錄音帶或光碟是否與通訊
    監察錄音之譯文相符。而監聽錄音製作之譯文，雖通常為偵
    查犯罪機關單方面製作，然若被告或訴訟關係人對其真實性
    並無爭執，經法院於審判期日提示譯文供當事人辨認、表示
    意見並為辯論者，程序自屬適法（最高法院95年度台上字第
    295號、94年度台上字第466 5號判決要旨參照）。本件被告
    、辯護人及檢察官對於通訊監察案件錄音光碟內容之真正並
    無爭執，對於錄音所譯成通訊監察譯文之真正亦不爭執，且
    本案通訊監察譯文並於本院審理時經合法調查，則此項通訊
    監察之譯文自具有證據能力。至於蒐得證據之最後，由執行
    職務之公務員製作之文書，除刑事訴訟法有定其程式，應依
    其規定外，依同法第39條之規定，均應記載製作之年、月、
    日及其所屬機關，由製作人簽名。此屬證據取得後文書製作
    法定程式之遵守，無關乎刑事訴訟法第158條之4係規定證據
    取得過程（程序）適法性之認定。公務員製作之文書未經製
    作人簽名，除本法有特別規定（如第46條）外，是否無效或
    係不合法律上之程式而得命補正，抑屬證據證明力之問題，
    由法院就文書之性質（意思文書或報告文書），視各個情形
    自由判斷（最高法院97年度臺上字第96號判決意旨可參）。
    本案之上開警局所製作之通訊監察譯文，未依刑事訴訟法第
    39條之規定，記載製作之年、月、日及其所屬機關，並由製
    作人簽名，有卷附之通訊監察譯文可憑。該文書製作過程雖
    未遵守法定程式，但依前揭最高法院判決意旨，此屬證據取
    得後文書之製作，非屬證據取得之過程，與刑事訴訟法第15
    8條之4規定無涉，故本案此部分並無法律特別規定而應認定
    無效，附此敘明。
  (四)再按法院或檢察官得囑託醫院、學校或其他相當之機關、團
    體為鑑定，或審查他人之鑑定，並準用第203條至第206條之
    1之規定（不包括第202條囑託個人鑑定時應命鑑定人於鑑定
    前具結之規定），而鑑定之經過及其結果，應命鑑定人以言
    詞或書面報告，刑事訴訟法第208條第1項前段及第206條第1
    項分別定有明文。另現行刑事訴訟法關於鑑定之規定，除選
    任自然人充當鑑定人外，另設有囑託機關鑑定制度。依刑事
    訴訟法第198條、第208條之規定，不論鑑定人或鑑定機關、
    團體，固均應由法院、審判長、受命法官或檢察官視具體個
    案之需要而為選任、囑託，並依同法第206條之規定，提出
    言詞或書面報告，始符合同法第159條第1項所定得作為證據
    之「法律有規定」之情形，否則所為之鑑定，仍屬傳聞證據
    。然於司法警察機關調查中之案件，為因應實務上，或因量
    大、或有急迫之現實需求，併例行性當然有鑑定之必要者，
    例如毒品之種類與成分、尿液之毒品反應，或者槍、彈有無
    殺傷力等鑑定，基於檢察一體原則，得由該管檢察長對於轄
    區內之案件，以事前概括選任鑑定人或囑託鑑定機關、團體
    之方式，俾便轄區內之司法警察官、司法警察對於調查中之
    此類案件，得即時送請先前已選任之鑑定人或囑託之鑑定機
    關、團體實施鑑定，以求時效（見法務部92年9月1日法檢字
    第0920035083號函參照，刊載於法務部公報第312期）。此
    種由檢察機關概括選任鑑定人或概括囑託鑑定機關、團體，
    再轉知司法警察官、司法警察於調查犯罪時參考辦理之作為
    ，法無明文禁止，係為因應現行刑事訴訟法增訂傳聞法則及
    其例外規定之實務運作而為。此種由司法警察官、司法警察
    依檢察官所概括選任之鑑定人或囑託鑑定機關、團體所為之
    鑑定結果，與檢察官選任或囑託為鑑定者，性質上並無差異
    ，同具有證據能力（最高法院96年度台上字第2860號判決意
    旨參照）。卷附之詮昕科技股份有限公司濫用藥物尿液檢驗
    報告，係屬檢察機關概括授權司法警察（官）送請鑑定機關
    實施鑑定，本院並審酌該鑑定機關基於其專業職能及經驗所
    為之鑑驗，做成書面紀錄，其憑信性已具相當之擔保，且鑑
    定過程亦核無何違法或不當之情事，揆諸前開說明，屬前揭
    「法律規定」得為證據者，自具有證據能力。
貳、實體方面:
一、認定犯罪事實所憑之證據及理由：
  (一)關於附表一所示，被告販賣Ｋ他命部分：
  1.關於附表一編號1、2所示，被告販賣Ｋ他命予證人顧ＯＯ部
    分：
  (1)此部分之事實，業據被告於偵訊、原審及本院均坦白承認（
    見100年度偵緝字第113號卷第25頁、原審100年度訴字第474
    號卷第173頁正面、本院100年度上訴字第1915號卷第43至44
    頁），核與證人顧ＯＯ於警詢、偵訊及原審審理時所證述之
    情節相符（見99年度偵字第10987號卷第140至141頁正面、
    第162至163頁、原審100年度訴字第474號卷第166至167頁）
    。
  (2)證人顧ＯＯ於警詢、偵查及原審均證稱0000000000係其使用
    之行動電話號碼，0000000000號係被告所使用之行動電話號
    碼（見警卷第27、28頁、第2頁、99年度偵字10987號卷第16
    2頁、100年度偵緝字第113號卷第25頁），又證人顧ＯＯ於
    99年10月12日凌晨3時4分、99年10月12日凌晨3時19分、99
    年10月12日凌晨5時20分（短訊）、99年10月12日凌晨5時22
    分及99年10月20日凌晨2時41分（短訊）、99年10月20日凌
    晨2時42分（短訊）、99年10月20日凌晨2時56分、99年10
    月20日凌晨3時20分（短訊）、99年10月20日凌晨3時29分（
    短訊）、99年10月20日凌晨3時31分（短訊）、99年10月20
    日凌晨3時39分、99年10月20日凌晨3時55分、99年10月20日
    凌晨3時59分與被告及少年００君持用之行動電話門號00000
    00000號，確有購買Ｋ他命之通話，此有臺灣彰化地方法院
    99年聲監字第755號通訊監察書及通聯譯文各1份在卷可稽（
    見原審卷第44至45頁、99偵字10987號卷第272頁、第280 至
    281頁），足認證人顧ＯＯ確係以於如附表一編號1、2所示
    時間向被告購買Ｋ他命。
  (3)證人顧００於原審審理時具結證稱：（問：你是否認識黃焯
    彬？）認識。（問：《提示和美分局警詢卷0000000000號卷
    第6-7頁》0000000000門號與0000000000門號之通聯譯文，
    是你跟何人通話的內容？有一個叫「小君」的女子，你是跟
    「小君」講些什麼？）「小君」在汽車旅館裡面，「小君」
    叫我去拿愷他命。（問：《提示和美分局警詢卷0000000000
    號卷第28-29頁警詢供述》你說該次是向黃焯彬買400元的愷
    他命，黃焯彬的女友００君在彰化市山水和風汽車旅館一樓
    停車的地方將愷他命交付給妳，是否屬實？）是。（問：你
    買愷他命的400元是交付給誰？）交付給黃焯彬，(改稱)交
    給「小君」，當時黃焯彬在樓上。（問：００君是幾歲的人
    ？）17、18歲的人。（問：99年11月12日的上揭通聯，是否
    你打電話給「小君」，要透過「小君」向黃焯彬購買愷他命
    ？）是，因為我那時只認識「小君」，「小君」跟我說愷他
    命都是她男朋友在賣。（問：《提示和美分局警詢卷000000
    0000號卷第29頁背面-第31頁通聯譯文及警詢陳述》你說與
    「小君」及黃焯彬於99年10月20日你用0000000000門號與
    0000000000門號通聯，是向黃焯彬在彰化市○○路統一超商
    買800元愷他命，是否屬實？）是我跟黃焯彬在講要買愷他
    命的事情。（問：該次你800 元是交付給何人？愷他命是何
    人交付給妳？當時有那些人在場？）800元交付給黃焯彬，
    愷他命也是黃焯彬交付給我，當時有００君、黃焯彬在場。
    （問：上揭99年10月20日的通聯，為何幾乎都是「小君」０
    ０君跟你在講有關買賣愷他命的事情？）因為我那時只認識
    ００君，所以就跟００君講說要買愷他命。（問：上揭99年
    10月20日的通聯，其中凌晨2時56分的那通，為何先是００
    君跟你談，後來改由黃焯彬跟你談？）第一通打給「小君」
    ，是「小君」接的，我跟「小君」講我要買愷他命，至於後
    來為何改由黃焯彬，因為時間太久了我記不起來。我跟黃焯
    彬說下班要去找黃焯彬買愷他命，是要透過００君才能跟黃
    焯彬聯絡上。「小君」就是００君，18歲，有觀察勒戒，住
    址我不清楚，電話我也不清楚。（問：「小君」住在那裡？
    ）彰化縣，我跟小君是彰化市○○路財經巨人公司的同事，
    是遊戲網路公司，我們遊戲主持人，那間公司好像沒有開了
    等語（見原審卷第166至167頁）。
  (4)被告於如附表一編號1、2所示販賣愷他命予少年顧００之犯
    行，起訴意旨認均係被告獨自所為，惟依下列事證，足認係
    被告與少年００君共同販賣愷他命予少年顧ＯＯ：
  (甲)被告於原審審理時供承「附表一編號1犯行，與未滿18歲之
    少年ＯＯ君共犯」等情（見原審卷第173頁）；而卷附通訊
    監察譯文，顯示證人顧００（83年生，係12歲以上未滿18歲
    少年、年籍詳卷）於附表一編號1所示之時、地，自始係撥
    打電話與持用0000000000電話之綽號「小君」女子通話，有
    0000000000門號通訊監察譯文（見和美分局100年2月和警分
    偵字第0000000000號警卷第28頁正反面）附卷足稽，而證人
    顧００於警詢稱：0000000000為其使用之門號，伊於附表一
    編號1時間以0000000000門號與被告持用之0000000000之通
    聯內容，是要向被告購買毒品愷他命，其中附表一編號1那
    次，是以400元代價向被告買，然後是被告之女友「小君」
    親手在彰化市山水和風汽車旅館裡頭一樓停車地方交給我的
    等語；證人顧ＯＯ復於檢察官偵查時證稱：99年10月12日凌
    晨3時4分的幾通電話，是伊與「小君」的通聯，「小君」以
    被告的電話打給我，講我要向被告買Ｋ他命的事，當時我們
    是以乾麵代稱愷他命，因為那時我與被告不熟，所以透過「
    小君」向被告買愷他命，我直到10月底才當被告女友，那一
    次我在山水和風汽車旅館一樓停車場用400元買1支的量，我
    回去再自己沾在香煙裡施用，當時被告他們都在山水和風汽
    車旅館裡，是「小君」下來將Ｋ他命交給我等語（見99年度
    偵字第10987號卷第162頁），均核與證人顧００於原審審理
    時證述情形相符。準此，被告此部分之自白與事實相符，得
    為不利被告認定依據。
  (乙)次查，被告於原審審理時已自白：附表一編號2犯行，與12
    歲以上未滿18歲少年「小君」共犯等情（見原審卷第173頁
    ）；又依上開相關通聯譯文顯示99年10月20日，少年顧ＯＯ
    先於凌晨2時41分、2時42分傳簡訊至被告持用之0000000000
    號行動電話，內容提及「你問你男朋友身上有沒有搖，搖酒
    瓶的杯子」，又於凌晨2時56分撥打至被告使用之000000000
    0門號行動電話，先由「小君」與顧ＯＯ談論，談到一半時
    ，又改由被告與顧ＯＯ商談，嗣顧ＯＯ又於3時20分、3時29
    分、3時31分，分別傳簡訊至被告之0000000000門號，接著
    顧ＯＯ又於凌晨3時39分打電話至被告持用之0000000000門
    號，先由顧ＯＯ與「小君」談論「杯子」之事，再由被告與
    顧ＯＯ在電話中提到已幫顧ＯＯ拿好了「杯子」，嗣顧ＯＯ
    於同日凌晨3時55分、3時59分，又以0000000000號行動電話
    分別打至0000000000號行動電話，由「小君」與顧ＯＯ通聯
    ，嗣同日凌晨6時45分，顧ＯＯ又以0000000000號行動電話
    傳簡訊至被告0000000000號行動電話，內容略為「你家的杯
    子我喜歡啦」（見警卷第29頁反面至30頁背面），足徵少年
    顧ＯＯ於99年10月20日6時45分前，已自被告及「小君」處
    取得「杯子」；而證人顧ＯＯ警詢稱：99年10月20日2時41
    分至6時45分之10通電話通聯譯文，是要向被告買毒品Ｋ他
    命，這次以800元向他買，被告在彰化市○○路7-11店前交
    Ｋ他命給伊等語（見警卷第31頁），復於檢察官偵訊中證稱
    ：99年10月20日凌晨2時41分的幾通電話譯文，是我要跟被
    告買Ｋ他命，最先開始是我與被告通話，後來換成「小君」
    跟我談，我們是以搖酒瓶的杯子來代稱Ｋ他命，話中海尼根
    是Ｋ他命之意，這次跟被告買到Ｋ他命，800元在隔天才給
    被告，交易地點在彰化市中央陸橋下面7-11後面那條路，在
    路邊由被告交給我，當時「小君」有在場，隔天我在同一地
    點付800元給被告。我是向被告買Ｋ他命，「小君」知道被
    告賣Ｋ他命給我，因為那次通聯最後一通是我和「小君」對
    話等語（見99年偵字第10987號卷第163頁），亦與證人顧Ｏ
    Ｏ於原審審理時證述情節相符，在在證明，附表一編號2所
    示之時、地，顧ＯＯ是透過「小君」向被告購買Ｋ他命，被
    告此部分之自白與事實相符，得為不利被告認定依據。
  (丙)末按，被告於本院審理時當庭念出「００君（即「小君」）
    之出生年月日，及住居地，曾受保護管束」之情，均核與原
    審調閱之００君年籍相符，此有００君之個人基本資料查詢
    結果、臺灣高等法院被告前案紀錄表附卷足稽（見原審卷第
    188至189頁）。又證人顧００為12歲以上未滿18歲少年，亦
    有其個人基本資料足稽。足徵，被告犯附表一編號1、2 犯
    行時，均知「小君」係未滿18歲少年。再參以附表一編號1
    、2之犯行，若非係少年顧ＯＯ與「小君」以行動電話聯繫
    購買愷他命之相關事宜後，直接由「小君」出面交付Ｋ他命
    給少年顧ＯＯ並收錢，即係由顧ＯＯ與「小君」及被告以行
    動電話聯繫購買愷他命之相關事宜後，由被告出面賣愷他命
    予顧ＯＯ並收取價金等情，被告與未滿18歲之少年００君，
    就附表一編號1、2所示之犯行，均有犯意聯絡及行為分擔，
    即堪認定。
  (丁)綜上，被告與未滿18歲少年００君共犯附表一編號1、2犯行
    ，事證已臻明確。
  (5)依證人顧ＯＯ證述之內容，已敘明其於如附表一編號1、2所
    示之時間、地點向被告及少年００君購買如附表一編號1、2
    所示之愷他命，核與被告供述之內容相符。本件並無證據顯
    示上開證人顧ＯＯ之證述，係為邀得減刑之輕典而為證述，
    證人顧ＯＯ之證述自可確信為真實，足以作為本件認定被告
    及００君販賣毒品之證據，是證人顧ＯＯ證述有向被告及０
    ０君購買毒品愷他命之證詞，應堪採信，堪予認定被告於附
    表一編號1、2所示之時間、地點有販賣如附表一編號1、2所
    示之愷他命予證人顧ＯＯ。
  2.關於附表一編號3至6所示，被告販賣愷他命予證人蔣凱婷部
    分：
  (1)此部分之事實，業據被告於警詢、偵詢、原審及本院均坦白
    承認（見警卷第9頁反面至12頁正面、100年度偵緝字第113
    號卷第25至26頁、原審100年度訴字第474號卷第172頁、本
    院100年度上訴字第1915號卷第44至45頁），核與證人蔣凱
    婷於警詢、偵訊時所證述之情節相符（見99年度偵字第1098
    7號卷第41頁、第43頁、第48至49頁、第59至60頁）。
  (2)證人蔣凱婷於警詢、偵查均證稱0000000000號係其使用之行
    動電話號碼，0000000000號係被告所使用之行動電話號碼（
    見99年度偵字第10987號卷第41頁、第59頁、100年度偵緝字
    第113號卷第25頁），又證人蔣凱婷於99年10月11日下午3時
    57 分、99年10月13日下午5時34分、99年10月13日6時41分
    、99 年10月13日6時46分及99年10月28日晚間8時18分許與
    被告持用之行動電話門號0000000000號，確有購買愷他命之
    通話，此有臺灣彰化地方法院99年聲監字第755號通訊監察
    書及通聯譯文各1份在卷可稽（見原審卷第44至45頁、99 年
    度偵字10987號卷第269頁、第274頁反面至275頁正面、第
    294頁），足認證人蔣凱婷確於如附表一編號3至5所示時間
    向被告購買愷他命。
  (3)證人蔣凱婷於警詢證稱：（問：警方實施《車號2Ｖ─4783
    》搜索時在何處發現何物？為何用途？）在我車上儀表板上
    查獲1小包Ｋ他命毒品，是我要吸食使用的，不是要賣給別
    人的。（問：你所持有毒品Ｋ他命毒品來源為何？）我向綽
    號阿彬之男子購買。（問：如何與他們聯繫？）我以000000
    0000打給0000000000那個賣我Ｋ他命的人。（問：該行動電
    話門號何人申設？使用多久？）0000000000是自己名字所申
    設的，大約使用3年的時間。（問：黃焯彬聯絡方式？如何
    與其認識？）我大約1個多月前在我上班的春天酒店跟他認
    識，我都是打0000000000這1支行動電話跟他連絡，他跟朋
    友一起去酒店消費，我酒店朋友知道他有在買Ｋ他命，所以
    我就跟他買Ｋ他命。（問：上記99年10月11日15時57 分通
    話譯文資料當日毒品交易是否有成功？）有交易毒品成功，
    在彰化市○○路住所，我開車過去，他就拿Ｋ他命下樓給我
    ，他是住在大樓。（問：承上記譯文你向黃焯彬購買何種毒
    品？交易毒品種類及數量、金額、地點為何？毒品是何人交
    給你？你將購買毒品之錢交給何人？）是Ｋ他命毒品，我大
    約都向他買2000元至1000元的Ｋ他命……，黃焯彬會親手將
    毒品交給我，我錢交給黃焯彬。（問：承上記99年10月13日
    17 時34分、18時41分、18時46分通話譯文資料當日毒品交
    易是否有成功？）有交易毒品成功，在彰化市VISE沙龍……
    。（問：承上記譯文你向黃焯彬購買何種毒品？交易毒品種
    類及數量、金額、地點為何？毒品是何人交給你？你將購買
    毒品之錢交給何人？）是Ｋ他命毒品，向他購買1000元的Ｋ
    他命毒品，黃焯彬會親手將毒品交給我，我就將購買毒品之
    錢交給黃焯彬。（問：上記99年10月28日20時10分、20時18
    分通話譯文資料當日毒品交易是否有成功？）有跟他買毒品
    Ｋ他命，在正德保齡球館那邊等語（見100年2月和警分偵字
    第0000000000號卷第56頁反面至64頁）。
  (4)又證人蔣凱婷於偵訊時證稱：（問：是否有施用毒品？）K
    他命。（問：你向誰買的？）黃焯彬。（問：怎麼知道可以
    向黃焯彬買K他命？）是在酒店裡面認識的，因為酒店的小
    姐介紹可以買，所以我才在10月份開始向黃焯彬聯絡購買K
    他命，我只有向他買Ｋ他命。（問：以哪一支門號聯絡黃焯
    彬購買K他命的？）0000-000000。（問：與黃焯彬是否有債
    務糾紛、恩怨仇隙？）沒有。（問：《提示99年10月11日下
    午3時57分通訊監察譯文》這通是你與何人的通聯？通聯的
    目的為何？）我是與黃焯彬聯絡，是要向他購買Ｋ他命，我
    們約在彰水路正德工商附近的路邊交易，那次我是向他購買
    一千元的Ｋ他命，當時是他本人下來將毒品交給我的。（問
    ：為什麼在警察局說時是金馬路附近交易？）那次是在正德
    那邊交易的，因為當時他是租屋在那邊的，警察局的筆錄可
    能是警察記錯了，該次的交易有成功。（問：《提示99年10
    月13日下午5時34分通訊監察譯文》這通是你與誰的通聯，
    通聯的目的為何？）我是與黃焯彬通聯的，他說他要去和美
    ，我跟他講我在彰化VISE沙龍洗頭，我跟他講叫他過來找我
    ，他就知道我要跟他買Ｋ他命，所以他就到彰化市的孔廟等
    我，我洗完頭之後之去找他，他就拿1千元分量的Ｋ他命給
    我，這次交易有成功。（問：《提示99年10月27日下午7時5
    分的通訊監察譯文》這通是你與何人的通聯？通聯的目的為
    何？）這次我是送飲料給他，但我沒有買，我順便拿錢給他
    ，因為之前向他買K他命有欠他錢，電話中他有以為我要拿
    Ｋ他命，但實際上我只是要拿錢給他而已，但是隔天我就有
    再過去跟黃焯彬買Ｋ他命，也是在正德工商附近彰水路的路
    邊，當天我有打電話給黃焯彬，那次是買一千元的Ｋ他命，
    也是他本人下來交易的，電話中雖然說他要叫他女朋友下來
    ，但是是他本人下來的。（問：他說的這次是否就是通聯譯
    文上在99年10月28日晚上8時18分的通聯？《提示》）是的
    ，這次的交易有成功。（問：今天警方去找你執行搜索時是
    否在你的車上搜到一包Ｋ他命？）對。（問：這包Ｋ他命是
    向誰買的？）也是一樣向黃焯彬買的，是在99年11月18日的
    晚上買的，這次買我也是有與他電話聯絡，是在他新的租屋
    處樓下跟他買的，就是在彰化市○○路那邊，我也是向他買
    1千元的Ｋ他命。（問：你跟黃焯彬買這Ｋ他命，是你與他
    合資向別人購買，還是你單純向他購買的？）是我單純向他
    購買等語（見99年度偵字10987號卷第58至60頁）
  (5)依證人蔣凱婷證述之內容，已敘明其於如附表一編號3至6所
    示之時間向被告購買如附表一編號3至6所示之愷他命，核與
    被告供述之內容相符。本件並無證據顯示上開證人蔣凱婷之
    證述，係為邀得減刑之輕典而為證述，證人蔣凱婷之證述自
    可確信為真實，足以作為本件認定被告販賣毒品之證據，是
    證人蔣凱婷證述有向被告購買毒品愷他命之證詞，應堪採信
    ，堪予認定被告於附表一編號3至6所示之時間、地點有販賣
    愷他命予證人蔣凱婷。
  3.關於附表一編號7、8所示，被告販賣愷他命予證人洪益峰部
    分：
  (1)此部分之事實，業據被告於警詢、偵詢、原審及本院均坦白
    承認（見警卷第12頁反面至13頁正面、100年度偵緝字第113
    號卷第25至26頁、原審100年度訴字第474號卷第172頁反面
    至173頁正面、本院100年度上訴字第1915號卷第45至46頁）
    ，核與證人張克行於偵訊時（見99年度偵字第10987號卷第
    298頁）、證人洪益峰於警詢、偵訊時所證述之情節相符（
    見99年度偵字第10987號卷第230反面至232頁、第298頁、第
    301頁至302頁）。
  (2)證人洪益鋒於警詢、偵查均證稱0000000000號係其朋友張克
    行申請，由其使用之行動電話號碼（見99年度偵字第10987
    號卷第230反面至232頁、第298頁、第301頁至302頁），核
    與證人張克行於偵訊時證述情節相符（見99年度偵字第1098
    7號卷第298頁），且被告亦坦承行動電話門號0000000000
    係其所使用之行動電話號碼，又證人洪益峰於99年10月11日
    晚間8時5分、99年10月11日晚間8時42分、99年10月12日晚
    間8時56分許與被告持用之行動電話門號0000000000號，確
    有購買愷他命之通話，此有臺灣彰化地方法院99年聲監字第
    755號通訊監察書及通聯譯文各1份在卷可稽（見原審100年
    度訴字第474號卷第44至45頁、99年度偵字10987號卷第270
    頁、第274頁正面），足認證人洪益峰確於如附表一編號7、
    8所示之時間、地點向被告購買如附表一編號7、8所示之愷
    他命。
  (3)證人洪益峰於警詢證稱：0000000000電話門號是我朋友（張
    克行）申請的沒錯。現我（洪益鋒)在使用。約使用快2年了
    。因當時申辦2個門號有優惠，所以（張克行）就申請1個門
    號給我用至今，費用均我自己繳納。（問：你所持有毒品及
    來源？）是我向綽號(阿彬)之男子購買。（問：警方提示你
    持用行動電話0000-000000與該0000-000000通訊監察譯文，
    於99年10月11日20時05分許，99年10月1l日20時42分許，99
    年10月12日20時56分許，以上3通，你以行動電話0000-0000
    00撥打黃焯彬(阿彬)持用行動電話0000-000000；表示《A代
    表黃焯彬【阿彬】；B代表你【以下同】》問：承上記通話
    譯文資料當日毒品交易是否有成功？）以上譯文及聲音均是
    我本人與阿彬的通話。共打通3通電話，交易2次(10月11日
    及12日)均有交易毒品成功。（問：上記譯文你向黃焯彬《
    阿彬》購買何種毒品？交易毒品種類及數量、金額、地點為
    何？毒品是何人交給你？你將購買毒品之錢交給何人？）我
    均向他購買（Ｋ他命）一種毒品。每次均購買（Ｋ他命）沒
    有購買其他毒品。購買金額(第一次10月11日購買100 0元）
    、（第二次10月12日購買1000元），每一包約重1公克重。
    交易地點均在彰化市○○路中央保齡球館外面交易。二次面
    交毒品均是向黃焯彬（阿彬）親自購買的。二次購買毒品的
    錢，也是親自交給黃焯彬（阿彬）。（問：你與黃焯彬《阿
    彬》有無怨恨或金錢糾紛？）均沒有等語（見和警分偵字第
    1000006986號卷第43頁反面至45頁）。
  (4)證人洪益峰於偵訊證稱：（問：0000000000號電話何人所有
    ？）是張克行申辦的，他交給我使用，當初電話一申請下來
    ，他就交給我使用了，電話費也是我在繳。（問：有無向黃
    焯彬買過毒品？）有，我向他買過Ｋ他命。（問：為何知道
    可向黃焯彬購買Ｋ他命？）我原本就認識他，是他告訴我可
    以向他購買Ｋ他命。（問：《提示99年10月11日通訊監察譯
    文二通》是何人之對話？）是我和黃焯彬的對話，是連絡要
    向他購買k他命的事，當天後來我向他買了1千元的Ｋ他命，
    我們是約在彰化市○○路的中央保齡球館見面後交易，當場
    我給他1千元現金，他將價值1千元的Ｋ他命交給我，我回去
    後有施用，用起來的感覺是Ｋ他命。（問：電話中並沒有講
    到K他命，為何黃焯彬會知道你是要向他購買Ｋ他命？）之
    前見面時，黃焯彬有向我說可以向他買Ｋ他命，所以我們的
    電話只要講到錢，他就知道我是要向他購買Ｋ他命的意思（
    問：《提示99年10月12日通訊監察譯文一通》是何人之對話
    ？）也是我和黃焯彬的對話，也是連絡要向他購買K他命的
    事，當天後來我向他買了1千元的Ｋ他命，我們也是約在彰
    化市○○路的中央保齡球館見面後交易，當場我給他1千元
    現金，他將價值1千元的Ｋ他命交給我，我回去後有施用，
    用起來的感覺是Ｋ他命。（問：電話中並沒有提到錢，為何
    黃焯彬會知道你是要向他購買Ｋ他命？）其實到後來，我找
    他就是為了要向他購買Ｋ他命，所以我和黃焯彬有共識等語
    （見99年度偵字10987號卷第301至302頁）
  (5)依證人洪益峰證述之內容，已敘明其於如附表一編號7、8所
    示之時間向被告購買如附表一編號7、8所示之愷他命，核與
    被告供述之內容相符。本件並無證據顯示上開證人洪益峰之
    證述，係為邀得減刑之輕典而為證述，證人洪益峰之證述自
    可確信為真實，足以作為本件認定被告販賣毒品之證據，是
    證人洪益峰證述有向被告購買毒品愷他命之證詞，應堪採信
    ，堪予認定被告於附表一編號7、8所示之時間、地點有販賣
    如附表一編號7、8所示之愷他命予證人洪益峰。
  4.本案雖未扣得被告販賣予如附表一編號1至8所示之人之愷他
    命，而未能精準計算出被告分別販入與販出愷他命之差價（
    即營利賺取之淨額）。然查，參諸我國查緝販賣毒品愷他命
    執法甚嚴，對於販賣愷他命者尤科以重度刑責。又販賣愷他
    命既係違法行為，當非可公然為之，亦無公定價格，且容易
    分裝並增減份量，而每次買賣之價量，可能隨時依雙方關係
    深淺、資力、需求量及對行情之認知、來源是否充裕、查緝
    是否嚴謹、購買者被查獲時供述購買對象之可能風險之評估
    等情形，而異其標準，非可一概而論；販賣之利得，除被告
    坦承犯行或價量俱臻明確外，委難察得實情，販賣之人從價
    差或量差中牟利之方式雖異，其意圖營利之販賣行為則同一
    。是以因愷他命量微價高，取得不易，販賣者率有暴利可圖
    ，苟非意圖販賣營利，一般人焉有可能甘冒重度刑責而提供
    愷他命予他人。又被告與買受之對象即證人顧００、蔣凱婷
    、洪益峰等人間並無特別之親屬情誼，且被告於原審準備程
    序時供稱：販賣愷他命進貨1公克300元或350元，賣出是1公
    克賣600元價格，大概1公克賺250元至300元等語（見原審卷
    第53頁反面），足徵被告有販賣第三級毒品賺取差價之營利
    意圖。再證人顧００、蔣凱婷、洪益峰等人均證述其向被告
    購買愷他命時，有交付金錢而均屬有償之行為，且係在如附
    表一所示之地點進行交易，被告對於販賣愷他命之重刑應知
    之甚詳，如無相當利潤可圖，豈有甘冒遭受重刑之風險，而
    將愷他命無償轉讓他人之理？是倘被告非有厚利可圖，自無
    平白費時、費力特意於如附表一所示之地點交付愷他命與對
    方之理，被告販賣愷他命予證人顧００、蔣凱婷、洪益峰等
    人，其主觀上顯係基於營利之販賣意圖而為毒品之提供行為
    ，洵堪認定。
  (二)關於附表二所示，被告轉讓愷他命予梁宏銘部分：
  (1)此部分之事實，業據被告於警詢、偵訊、原審及本院均坦白
    承認（見警卷第9頁反面、100年度偵緝字第113號卷第26、
    27頁、原審100年度訴字第474號卷第173頁反面、本院100
    年度上訴1915號卷第46頁），核與證人梁宏銘於警詢、偵訊
    時所證述之情節相符（見99年度偵字第10987號卷第152頁反
    面至第153頁正面、第167頁），並有監聽譯文附卷為憑（見
    99年度偵字第10987號卷第293頁正面）。
  (2)證人梁宏銘於警詢、偵查均證稱0000000000號係其母親申請
    ，由其使用之行動電話號碼（見99年度偵字第10987號卷第
    151頁反面、第167頁），且被告亦坦承行動電話門號000000
    0000係其所使用，又證人梁宏銘於99年10月28日下午2時54
    分許與被告持用之行動電話門號0000000000號，確有轉讓Ｋ
    他命之通話，此有臺灣彰化地方法院99年聲監字第755號通
    訊監察書及通聯譯文各1份在卷可稽（見原審卷第44至45 頁
    、99年度偵字10987號卷第293頁正面），足認被告確係於如
    附表二編號1所示時間轉讓愷他命予證人梁宏銘。
  (3)證人梁宏銘於警詢證稱：（問：警方提示0000000000通訊監
    察譯文，於99年10月28日14時54分，你用0000000000撥打黃
    焯彬持用行動電話0000000000內容何意？）我要找黃焯彬購
    買毒品Ｋ他命，我原本要以500元向他買，但是他缺貨沒有
    賣我，於是他就無償提供毒品Ｋ他命給我摻入香菸點燃施用
    ，地點是在彰化市○○路春天ＫＴＶ及理容院後面施用等語
    （見99年度偵字第10987號卷第152頁反面至153頁）。
  (4)證人梁宏銘於偵訊證稱：（問：是否有施用毒品？）最近有
    施用Ｋ他命，就是在這個禮拜六，就是11月20日。（問：你
    所施用的Ｋ他命何來？）是黃焯彬拿給我的，我本來要向黃
    焯彬買，但他的量不夠，所以他就先免費給我1支的量給我
    ，他是給我1小包的量。（問：是在何處拿給你的？）是在
    我表弟金馬路租屋的樓下，1樓給我的，就是在11月20日當
    天晚上，是傍晚的時候。（問：《提示99年10月28日下午14
    時58分的通聯譯文》這通電話是否你與何人的通聯，通聯內
    露為何？）是我與黃焯彬的通聯，是朋友託我向黃焯彬買Ｋ
    他命。（問：當時的交易是否有成功？）沒有，本來我的朋
    友要向他買1、2千元的量，但他沒有足夠的量，所以這次的
    交易沒有成功，但是他有再免費請我施用Ｋ他命，這次是他
    已經將Ｋ他命摻入香菸內，再拿到中央路春天ＫＴＶ後面給
    我的。（問：他為什麼願意兩次免費無償的提供你Ｋ他命施
    用？）因為我與他是高工的同學，他知道我最近有在施用等
    語（見99年度偵字第10987號卷第167頁）。
  (5)依證人梁宏銘證述之內容，已敘明被告於如附表二所示之時
    間、地點轉讓愷他命與其施用，核與被告供述之內容相符。
    本件並無證據顯示上開證人梁宏銘之證述，係故意誣陷被告
    或為邀得減刑之輕典而為證述，證人梁宏銘之證述自可確信
    為真實，足以作為本件認定被告轉讓毒品之證據，是證人梁
    宏銘證述被告有轉讓毒品愷他命之證詞，應堪採信，堪予認
    定被告於附表二所示之時間、地點有轉讓如附表二所示之愷
    他命予證人梁宏銘。
  (三)關於附表三所示，被告販賣甲基安非他命予李欣燕部分：
  (1)此部分之事實，業據被告於原審及本院均坦白承認（見原審
    10 0年度訴字第474號卷第169頁正面、第173頁、本院100年
    度上訴1915號卷第46頁反面），核與證人李欣燕於警詢、偵
    訊及原審審理時所證述之情節相符（見99年度偵字第10987
    號卷第76至78頁、第96頁、原審100年度訴字第474號卷第
    168 頁至第169頁正面）。
  (2)證人李欣燕於警詢、偵查均證稱0000000000號行動電話係其
    申設使用（見99年度偵字第10987號卷第75、76頁），又被
    告亦坦承行動電話門號0000000000係其所使用之行動電話號
    碼，又證人李欣燕於99年10月5日下午3時41分13秒（證人李
    欣燕於電話中表示其要換支沒顯示電話號碼之電話打給被告
    ）、99年10月5日下午3時41分54秒（證人李欣燕以00000000
    00號行動撥打被告上開電話）、99年10月5日下午5時50分58
    秒、99年10月5日下午6時2分37秒（簡訊）以0000000000、0
    000000000號行動電話與被告持用之行動電話門號000000000
    0號，確有購買甲基安非他命之通話，又證人李欣燕以00000
    00000號行動電話，於99年10月6日下午2時36分53秒、99年1
    0月6日下午2時37分1秒（簡訊）與被告持用之行動電話門號
    0000000000號聯繫，證人李欣燕表示該購買之甲基安非他命
    使用起來太噁心，希望換貨或退錢之通話，此有證人李欣燕
    之警詢筆錄在卷可稽（見和警分偵字第0990 024760號卷第2
    頁反面至第4頁），足認證人李欣燕確於如附表三所示時間
    向被告購買如附表三所示之甲基安非他命。
  (3)證人李欣燕於原審審理時具結證稱：（問：你今年因為施用
    何毒品被觀察勒戒？）安非他命。（問：《提示和美分局警
    詢卷0000000000號卷第76-77頁背面》你用0000000000門號
    與0000000000門號通聯，是跟何人在講什麼？）我是要向黃
    焯彬買安非他命。（問：你上揭門號跟黃焯彬的電話通聯，
    真的是向黃焯彬買安非他命嗎？）是的，我沒有施用愷他命
    ，這些通聯都是向黃焯彬買安非他命，但是只有買一次，但
    我不知道對方為何人。（問：你打完99年10月5日下午3時以
    後的電話，你到何處跟何人見面交易？）打完電話之後大約
    晚上9點或10點，在彰化的某巷子裡面跟一個男子見面，我
    拿2萬元給對方，對方拿安非他命給我。（問：你打完上揭
    電話之後，在晚上9點或10點，在彰化市某個地方跟一個男
    子見面買賣安非他命的時候，有無其他人在場？）沒有，只
    有我跟那個男生在場。（問：你是如何知道跟0000000000聯
    絡之後，就可以買到安非他命？）透過一個朋友知道電話號
    碼，那個朋友說打這支電話就可以買到安非他命，叫我去問
    。（問：上揭電話通聯完之後，你在當天晚上到彰化某地買
    安非他命2萬元之後，那些安非他命施用到何時？）施用到
    11月底。（問：你在99年11月23日被和美分局叫去做筆錄時
    有採尿，採尿驗得有甲基安非他命陽性反應，該次施用的甲
    基安非他命是向誰買的？）就是那個賣我2萬元甲基安非他
    命給我的男子賣給我的。（問：請問你從剛剛法官提示給妳
    的通聯來看，在電話的聯絡裡面，看不出來你是要買哪一種
    毒品，對方如何知道要拿安非他命給妳？）在這通電話之前
    我有跟對方通過電話，我有問過對方，那時我是跟對方說我
    要買安非他命。（問：為何所有的通聯監察譯文中看不出來
    有這通電話？）那是之前跟對方聯絡的等語（見原審100 年
    度訴字第474號卷第168至169頁）。
  (4)依證人李欣燕證述之內容，已敘明其於如附表三所示之時間
    向被告購買如附表三所示之甲基安非他命，核與被告供述之
    內容相符，且證人李欣燕於99年11月23日在和美分局證稱：
    99 年10月5日下午3時41分以0000000000及0000000000號行
    動電話與被告使用之0000000000通聯內容，係向被告購買2
    萬元甲基安非他命等語，而證人李欣燕警詢當日所採尿液呈
    甲基安非他命陽性反應，此有彰化縣警察局和美分局委託檢
    驗尿液代號與真實姓名對照認證單、詮昕科技股份有限公司
    濫用藥物尿液檢驗報告（和警分偵字第0990024760號卷第6
    、12頁），且證人李欣燕並經臺灣臺中地方法院以100年度
    毒聲字第167號裁定送觀察勒戒，此有臺灣臺中地方法院100
    年度毒聲字第167號裁定在卷可稽（見100年度毒偵字第292
    號卷第8頁），足認被告確於附表三所示之時、地，販賣第
    二級毒品甲基安非他命予證人李欣燕，故被告於本院審理時
    自白於附表三時地販賣甲基安非他命予證人李欣燕，與事實
    相符。
  (5)本件並無證據顯示上開證人李欣燕之證述，係為邀得減刑之
    輕典而為證述，證人李欣燕之證述自可確信為真實，足以作
    為本件認定被告販賣毒品之證據，是證人李欣燕證述有向被
    告購買毒品甲基安非他命之證詞，應堪採信，堪予認定被告
    於附表二所示之時間、地點有販賣如附表三所示之甲基安非
    他命予證人李欣燕。
  (6)本案雖未扣得被告販賣予如附表三所示之人之甲基安非他命
    ，而未能精準計算出被告分別販入與販出甲基安非他命之差
    價（即營利賺取之淨額）。然查，參諸我國查緝販賣毒品甲
    基安非他命執法甚嚴，對於販賣甲基安非他命者尤科以重度
    刑責。又販賣甲基安非他命既係違法行為，當非可公然為之
    ，亦無公定價格，且容易分裝並增減份量，而每次買賣之價
    量，可能隨時依雙方關係深淺、資力、需求量及對行情之認
    知、來源是否充裕、查緝是否嚴謹、購買者被查獲時供述購
    買對象之可能風險之評估等情形，而異其標準，非可一概而
    論；販賣之利得，除被告坦承犯行或價量俱臻明確外，委難
    察得實情，販賣之人從價差或量差中牟利之方式雖異，其意
    圖營利之販賣行為則同一。是以因甲基安非他命量微價高，
    取得不易，販賣者率有暴利可圖，苟非意圖販賣營利，一般
    人焉有可能甘冒重度刑責而提供甲基安非他命予他人。又被
    告與買受之對象即證人李欣燕間並無特別之親屬情誼，且被
    告於原審審理中陳稱其係以18000元買入13克左右甲基安非
    他命，再以2萬元賣給李欣燕等語（見原審100年度訴字第47
    4號卷第169頁反面），足徵被告有販賣第二級毒品賺取價差
    之營利意圖。再證人李欣燕證述其向被告購買甲基安非他命
    時，有交付金錢而屬有償之行為，且係在如附表三所示之地
    點進行交易，被告對於販賣甲基安非他命之重刑應知之甚詳
    ，如無相當利潤可圖，豈有甘冒遭受重刑之風險，而將甲基
    安非他命無償轉讓他人之理？是倘被告非有厚利可圖，自無
    平白費時、費力特意於如附表三所示之地點交付甲基安非他
    命與對方之理，被告販賣甲基安非他命予證人李欣燕，其主
    觀上顯係基於營利之販賣意圖而為毒品之提供行為，洵堪認
    定。
  (7)查安非他命係屬毒品危害防制條例第2條第2項第2款所列之
    第二級毒品，甲基安非他命則屬同條項款附表（即其附表二
    編號89）所載之相類製品，依行政院衛生署管制藥品管理局
    之相關函釋，二者雖多為硫酸鹽或鹽酸鹽，可溶於水，為白
    色、略帶苦味之結晶，但使用劑量及致死劑量，仍屬有別，
    且目前國內發現者似都為甲基安非他命之鹽酸鹽（參見司法
    院編印之「法官辦理刑事案件參考手冊(一)」第282頁、第292
    頁、第293頁），可見安非他命與甲基安非他命，係毒性有
    差別之第二級毒品。被告於警詢、偵訊及證人李欣燕於警詢
    、偵訊及原審雖迭將「甲基安非他命」稱為「安非他命」，
    惟此僅係一般口語習用之稱呼，然現時國內施用毒品者施用
    之安非他命類藥物，實以「甲基安非他命」為常，鮮有為「
    安非他命」者。依照上開說明，足認被告應係販賣第二級毒
    品甲基安非他命，而非販賣第二級毒品安非他命，附此敘明
    。
四、論罪科刑:
  (一)按藥事法第22條所稱之「禁藥」，係指該條第1項第1款「經
    中央衛生主管機關明令公告禁止製造、調劑、輸入、輸出、
    販賣或陳列之毒害藥品」及第2款上段「未經核准輸入之藥
    品」而言；至於藥事法上所稱之「管制藥品」，依同法第11
    條之規定，則指「管制藥品管理條例第3條規定所稱之管制
    藥品」。藥事法對於「管制藥品」、「禁藥」既分別各有其
    定義，足見「管制藥品」，非必即屬上揭規定之「禁藥」，
    至屬無疑（最高法院98年度臺上字第2810號判決意旨參見）
    。然依據行政院衛生署函示（參見該署98年2月2日衛署藥字
    第0980001757號函）：「按藥品之製造或輸入，依藥事法第
    三十九條之規定，應向本署申請查驗登記，並經核領藥品許
    可證後，始得製造或輸入；原料藥認屬為藥品，其製造或輸
    入，亦應依上開規定辦理，或依同法第16條藥品製造業者以
    輸入自用原料為之，惟非經本署核准，不得轉售或轉讓。且
    藥物之製造，應依藥事法第57條之規定辦理。--『愷他命
    Ketamine（Ｋ他命）』成分，應屬藥品管理，同時亦列屬管
    制藥品管理條例第3條所稱之第3級管制藥品，抑或毒品危害
    防制條例所稱之第3級毒品，其藥品類別為『須由醫師處方
    使用』。復查該Ketamine成分截至目前為止，尚未列屬藥事
    法第22條第1項第1款所稱『經本署明令公告禁止製造、調劑
    、輸入、輸出、販賣或陳列之毒害藥品』之禁藥。惟藥品之
    製造或輸入或調劑，應依上開相關法令規定辦理，始為合法
    ，否則應究其來源認屬藥事法第20條第1項第1款未經核准擅
    自製造之偽藥，抑或同法第22條第1項第2款未經核准擅自輸
    入之禁藥；併甚或認屬合法產品非法使用之毒品危害防制條
    例所稱之第3級毒品，予以審酌。」內容，雖表明該愷他命
    （Ketamine）成分，尚未列屬藥事法第22條第1項第1款所稱
    「經中央衛生主管機關明令公告禁止製造、調劑、輸入、輸
    出、販賣或陳列之毒害藥品」之禁藥，然仍應依其來源認究
    係屬藥事法第20條第1款所稱未經核准擅自製造之偽藥，抑
    或同法第22條第1項第2款未經核准擅自輸入之禁藥；併甚或
    認屬合法產品非法使用之毒品危害防制條例所稱之第三級毒
    品（此部分亦可參見最高法院94年度台上字第200、7021號
    判決內文意旨）。綜上可知，愷他命（Ketamine）成分應屬
    藥品管理，同時亦列屬管制藥品管理條例第3條所稱之第三
    級管制藥品，亦係毒品危害防制條例第2條所規範之第三級
    毒品；但尚未列屬藥事法第22條第1項第1款所稱經行政院衛
    生署明令公告禁止製造、調劑、輸入、輸出、販賣或陳列之
    毒害藥品之禁藥。但藥品之製造或輸入或調劑，應依相關法
    令規定辦理，而經行政院衛生署核准登記之「愷他命」製劑
    ，現僅單方注射液1種，而本案被告所轉讓之愷他命係捲成
    香煙或一小包之方式提供等情，亦據被告於坦承不諱，核與
    證人梁宏銘於偵訊具結證述情節相符（見99年度偵字第1098
    7號卷第167頁），顯見被告一般所持有之愷他命應係粉末狀
    ，是被告本件所轉讓之愷他命為粉末狀，則應非屬合法製造
    無誤。而本件如附表二所示之由被告持以轉讓予梁宏銘之愷
    他命，依卷證尚且無從證明被告係自國外走私輸入（如查扣
    到外文包裝；抑或係走私當場在海關查扣等，查如係未經核
    准擅自輸入則屬禁藥），然衡以國內曾查獲多起違法製造愷
    他命之案例，並經新聞媒體報導【此部分具體案例亦可參見
    臺灣高等法院97年度上訴字第4893號及97年度上訴字第5472
    號刑事判決、臺灣高等法院高雄分院96年度上訴字第2448號
    、96年度上更(一)字第170 號、97年度上訴字第14號、97年
    度上訴字第83號、97年度上訴字第2025號、97年度上訴字第
    852號、97年度上訴字第1701號及97年度上訴字第1711號刑
    事判決書】，又依卷證復無從證明被告即係第一手取得愷他
    命之人，而可明確供出該愷他命之來源以為認定，惟依經驗
    法則判斷被告所持有之愷他命，應屬國內違法所製造之偽藥
    無誤。又毒品危害防制條例第8條第3項之轉讓第三級毒品罪
    及藥事法第83條第1項之轉讓偽藥罪，同有處罰之規定，而
    依92年7月9日總統令修正公布，
    自
    93年1月9日施行之毒品危害防制條例第8條第6項規定，轉讓
    毒品達一定數量者，加重其刑至2分之1，其標準由行政院定
    之。若未達加重其刑之標準，該條第3項轉讓第三級毒品罪
    之法定最重本刑為有期徒刑3年。行政院於93年1月7日依上
    揭授權訂定公布轉讓第3級毒品達淨重20公克以上，加重其
    刑至2分之1，嗣於98年11月20日因應毒品危害防制條例第11
    條之修正，爰配合修正刪除原規定「持有」之文字，轉讓毒
    品部分則未修正，行政院於98年11月20日修正發布之「轉讓
    毒品加重其刑之數量標準」第2條第1項第3款仍規定：轉讓
    第三級毒品達淨重20公克以上者，加重其刑至2分之1；93年
    4月21日修正公布，同年月23日施行之藥事法第83條第1項之
    轉讓偽藥罪，其法定最重本刑為有期徒刑7年以下，兩者相
    較，後者為重罪。查本件被告於附表二所示之時間、地點無
    償轉讓愷他命予梁宏銘，各次數量既僅係1根摻有愷他命之
    香煙或供摻1支量之1小包愷他命等情，亦據證人梁宏銘證述
    在卷（見99年度偵字第10987號卷第152頁反面至153頁、第
    167頁），各均僅供摻一根香菸量之愷他命或一根摻有愷他
    命之香煙，顯均未逾淨重20公克，亦無證據足以證明被告該
    2次轉讓之毒品愷他命數量已逾公告標準，是無法定加重事
    由，依法規競合，以重法優於輕法之適用法則，被告此部分
    犯行自應適用較重之藥事法第83條第1項之轉讓偽藥罪論處
    。
  (二)核被告就犯罪事實欄一即附表一編號1至8所為，均係犯毒品
    危害防制條例第4條第3項之販賣第三級毒品罪；就犯罪事實
    欄二即附表二編號1、2所為，均係犯藥事法第83條第1項轉
    讓偽藥罪；就犯罪事實欄三即附表三所為，係犯毒品危害防
    制條例第4條第2項之販賣第二級毒品罪。
  (三)次按刑法上所謂販賣行為，不以販入後復行賣出為必要，只
    要以營利為目的，而有販入或賣出二者其一之行為，即足構
    成，雖未及賣出，仍屬販賣既遂，其後復分次賣出，與先前
    之販入行為，均為販賣犯行（最高法院88年度臺上字第2828
    號判決要旨參照）；復按刑事上販賣罪之完成，與民事上買
    賣契約之成立，二者之概念尚有不同，刑事上之販賣行為，
    則須以營利為目的，將標的物販入或賣出，有一於此，其犯
    罪行為始為完成，苟行為人尚未將標的物販入或賣出，即難
    謂其販賣行為已屬完成（最高法院88年度臺上字第3760號判
    決要旨參照）；再按販賣毒品之所謂販賣行為，係行為人基
    於營利之目的，而販入或賣出毒品而言。販賣毒品者，其主
    觀上須有營利之意圖，且客觀上有販賣之行為，即足構成，
    至於實際上是否已經獲利，則非所問。即於有償讓與他人之
    初，係基於營利之意思，並著手實施，而因故無法高於購入
    之原價出售，最後不得不以原價或低於原價讓與他人時，仍
    屬販賣行為。必也始終無營利之意思，縱以原價或低於原價
    有償讓與他人，方難謂為販賣行為，而僅得以轉讓罪論處（
    最高法院93年度臺上字第1651號判決要旨參照）。被告分別
    為如附表一、附表三所示販賣第3級毒品愷他命、第2級毒品
    甲基安非他命之犯行，各應屬販賣第3級毒品愷他命、第2級
    毒品甲基安非他命既遂。至被告如附表三所示販賣第2級毒
    品甲基安非他命犯行，其持有甲基安非他命之目的既在販賣
    甲基安非他命，則其持有甲基安非他命之低度行為，應為販
    賣甲基安非他命之高度行為所吸收，不另論罪。另被告為如
    附表一所示販賣第3級毒品愷他命部分，因持有第3級毒品愷
    他命之數量需達純質淨重20公克以上，始為毒品危害防制條
    例第11條第5項處罰之行為，本案公訴人未舉證被告持有販
    賣第3級毒品愷他命純質淨重已達20公克以上，尚無積極證
    據足資證明被告為供販賣而持有愷他命已屬毒品危害防制條
    例第11條第5項之犯罪行為，自無販賣第3級毒品之高度行為
    吸收持有第3級毒品低度行為之情形。
  (四)復按共同正犯之成立，祇須具有犯意之聯絡，行為之分擔，
    既不問犯罪動機起於何人，亦不必每一階段犯行，均經參與
    （最高法院34年上字第862號判例要旨參照）；又按2人以上
    共同實行犯罪之行為者，皆為正犯，刑法第28條定有明文。
    而共同正犯之意思聯絡，不限於事前有所協議，其於行為當
    時，基於相互之認識，以共同犯罪之意思參與者，亦無礙於
    共同正犯之成立。且其表示之方法，亦不以明示通謀為必要
    ，即相互間有默示之合致，亦無不可（最高法院73年臺上字
    第1886號、同院73年臺上字第2364號判例要旨參照）。從而
    ，凡以自己犯罪之意思而參與犯罪，無論其所參與者是否係
    犯罪構成要件之行為，皆為正犯，其以幫助他人犯罪之意思
    而參與犯罪，其所參與者，苟係犯罪構成要件之行為，亦為
    正犯，必以幫助他人犯罪之意思而參與犯罪，其所參與者又
    為犯罪構成要件以外之行為，始為從犯。故共同實施犯罪行
    為之人，在合同意思範圍以內，各自分擔犯罪行為之一部，
    相互利用他人之行為，以達其犯罪之目的者，即應對於全部
    所發生之結果，共同負責。又刑法上所謂販賣行為，係指以
    營利為目的，有償轉讓，將商品購入或賣出，有一於此，犯
    罪即為完成，故交付商品與收取價金，均屬販賣犯罪之構成
    要件行為，縱以幫助他人營利犯罪之意思，而有參與交付買
    賣標的物、收取貨款之販賣要件行為，自應論以共同正犯而
    非從犯（最高法院84年度臺上字第5647號判決要旨參照）。
    是被告與案外人少年００君間，就如附表一編號1、2所示部
    分，互有犯意聯絡及行為分擔，均為共同正犯。至起訴意旨
    認為附表一編號1、2所示部分均係被告獨自所為，尚有誤解
    。
  (五)又按兒童及少年福利法第70條第1項前段規定「成年人教唆
    、幫助或利用兒童及少年犯罪或與之共同實施犯罪或故意對
    其犯罪者，加重其刑至二分之一。」參酌本院92年1月7日92
    年度第1次刑事庭會議決議：「兒童福利法第43條第1項前段
    ，其中利用兒童犯罪為間接正犯，其加重係概括規定，對一
    切犯罪皆有適用，自屬刑法總則加重之性質；至對兒童犯罪
    之加重，係對被害人為兒童之特殊要件予以加重處罰，乃就
    犯罪類型變更之個別犯罪行為予以加重，自屬刑法分則加重
    之性質」之意旨，兒童及少年福利法第70條第1項前段之規
    定，其中「成年人教唆、幫助或利用兒童及少年犯罪或與之
    共同實施犯罪」者，對於一切成年人之犯罪皆有適用，自屬
    刑法總則加重之性質；至「故意對」兒童及少年「犯罪」者
    ，則係對被害人為兒童及少年之特殊要件予以加重處罰，乃
    就犯罪類型變更之個別犯罪行為予以加重，自屬刑法分則加
    重之性質。再徵諸前揭兒童福利法第43條修正公布之立法說
    明，立法院審查會係「照謝委員長廷等案第39條通過」，且
    該提案說明係主張該加重處罰之規定，應涵蓋所有對兒童可
    能之犯罪行為，犯罪主體亦應擴及於一般人，始足以保障兒
    童之安全，並於說明(三)載稱：「『利用』兒童犯罪者，亦應
    加重處罰，惟合併於一條文，不若行政院修正案，另行規定
    於第3項，以求簡潔。」而行政院修正草案，係於第1項、第
    2項分別規定父母、養父母對其兒童及不具該身分之人對兒
    童犯該所列妨害風化等罪名者加重其刑至二分之一之外，經
    另列於第3項為「對於成年人利用兒童犯罪者，依其所犯之
    罪，加重其刑至二分之一。」（草案說明(三)：「目前對兒童
    犯妨害風化等罪者，層出不窮，刑法所定刑度不足遏止，爰
    增列第2項明定雖不具第1項身分而對兒童犯此類罪行者，仍
    加重其刑至二分之一，以加強對兒童權益之保障。」(四)：「
    為避免兒童遭受成年人利用或教唆犯罪，爰增列第3項，明
    定成年人利用兒童犯罪者，加重其刑至二分之一。」）各等
    情（見立法院公報第82卷第4期院會紀錄），顯見對兒童犯
    罪與利用兒童犯罪加重其刑之規定，前者係為保障兒童之安
    全，並補充刑法刑度之不足，後者則為防止成年人利用或教
    唆兒童犯罪而設，原係各有其立法用意，僅為求法條文句之
    簡潔，始合併於同一條文，既非就同一刑罰加重事由或立法
    目的而有2個以上之加重規定，二者間即應無競合重疊或有
    擇一適用之關係（最高法院96年度臺上字第4778號判決要旨
    參照）。例如：本件上訴人成年人與少年共同實施犯罪，其
    被害人為未滿十八歲之少年，又其行為係同時具備前述二個
    不同之刑罰加重條件，原判決以上訴人與少年共同實施犯罪
    ，依兒童及少年福利法第七十條第一項前段之規定加重其刑
    ，復以其犯罪之被害人為未滿十八歲之少年，再依同上規定
    加重其刑，並遞加重之，揆諸上揭說明，於法即難認違誤。
    又查成年人對未成年人犯毒品危害防制條例第6條、第7條、
    第8條之罪者，始應依各該條項之罪，加重其刑至2分之1，
    此觀同條例第9條之規定自明。故被告販賣第三級毒品予少
    年顧００部分，不在上揭條例所規定應加重其刑之範圍，且
    亦非屬於兒童及少年福利法第70條第1項所規定成年人故意
    對少年犯罪，應加重其刑之範圍，自不能適用該法條認顧０
    ０係未成年之被害人，而以具刑法分則性加重規定之條文，
    再對被告加重其刑（同旨見最高法院95年度台上字第4670號
    判決參照）。是以本件被告係74年2月3日生，係成年人，而
    少年００君係82年6月生，此有其等年籍資料在卷可稽（見
    被告年籍資料及原審100年度訴字第474號卷第188頁），是
    被告係成年人，其與少年００君共同實施附表一編號1、2
    所示之販賣第三級毒品罪，應依兒童及少年福利法第70條第
    1項前段加重其刑。
  (六)再按刑法於94年2月2日修正公布，於95年7月1日施行時，已
    刪除第56條連續犯之規定，將在刑法上本應各自獨立評價之
    數罪，回歸本來就應賦予複數法律效果之原貌。故在刑法修
    正施行後，有多次觸犯犯罪構成要件相同之犯行，原則上均
    應一罪一罰。至於所謂接續犯，雖在刑法之評價上僅認為成
    立一罪，然必須數行為於同時同地或密切接近之時地實施，
    侵害同一之法益，各行為之獨立性極為薄弱，依一般社會健
    全觀念，在時間差距上，難以強行分開，在刑法評價上，以
    視為數個舉動之接續施行，合為包括之一行為予以評價，較
    為合理，始能論以接續犯，而為包括之一罪。又刑法上所謂
    集合犯是指立法者所制定之犯罪構成要件中，本就預定有數
    個同種類之行為將反覆實行之犯罪而言，是將各自實現犯罪
    構成要件之多數行為，解釋為集合犯，而論以一罪。是以對
    於接續犯或集合犯，必須從嚴解釋，以符合立法者之意向。
    如行為人先後數行為，在客觀上係逐次實施，侵害數個同性
    質之法益，其每一前行為與次行為，依一般社會健全觀念，
    在時間差距上，可以分開，在刑法評價上，各具獨立性，每
    次行為皆可獨立成罪，自應按照其行為之次數，一罪一罰（
    參照最高法院96年度台上字第3531號、97年度台上字第345
    號判決意旨）。本案依本院認定之事實，被告分別於事實欄
    一、二、三所示之時間販賣愷他命、轉讓偽藥、販賣甲基安
    非他命之犯行，販賣愷他命、甲基安非他命及轉讓偽藥之時
    間、地點並非一致，每次行為在時間差距上可以分開，且販
    賣、轉讓對象又非同一，足認其主觀上難認出於一次決意，
    在刑法評價上亦各具獨立性，每次行為皆可獨立成罪，依社
    會通念，修法後應認為數罪之評價，始符合刑罰公平原則。
    檢察官起訴書亦認被告多次販賣愷他命、甲基安非他命及轉
    讓偽藥之犯行，應予分論併罰，是被告就事實欄一至三所示
    各次販賣第三級毒品愷他命、第二級毒品甲基安非他命及轉
    讓偽藥之犯行，均犯意各別，行為互異，應予分論併罰。
  (七)又按毒品危害防制條例第17條第2項關於「犯第4條至第8條
    之罪於偵查及審判中均自白者，減輕其刑。」之規定，旨在
    獎勵犯罪人之悛悔，同時使偵查或審判機關易於發現真實，
    以利毒品查緝，俾收防制毒品危害之效；故不論該被告之自
    白，係出於自動或被動、簡單或詳細、一次或多次，並其自
    白後有無翻異，苟其於偵查及審判中均有自白，即應依法減
    輕其刑。又刑法上所稱之自白，係指行為人對其被訴之犯罪
    事實為任意性之供認而言（參照最高法院98年度台上字第69
    28號判決意旨）。另修正後毒品危害防制條例第17條第2項
    規定：「犯第四條至第八條之罪於偵查及審判中均自白者，
    減輕其刑。」係指偵查及審判中均有自白犯罪而言，故僅須
    被告於偵、審中均曾經自白，即得認有該條項之適用，不以
    始終承認為必要。所稱偵查中之自白，包含向有偵查犯罪職
    權之司法警察（官）自白，以及偵查中檢察官向法院聲請羈
    押，於法官訊問時所為之自白。又自白乃對自己之犯罪事實
    全部或主要部分為肯定供述之謂，且非以其係有罪之肯定為
    必要，縱時日、處所、行為態樣等非構成犯罪事實之要素略
    有不符，或另有阻卻違法、阻卻責任事由存在之主張，亦不
    影響其為自白（參照最高法院99年度台上字第4962號判決意
    旨）。再按刑事被告之基本訴訟權利，包含其在訴訟上應享
    有充分之防禦權，被告完全知悉其被訴事實及相關法律適用
    之前提事實，則為其充分行使防禦權之先決條件。故刑事訴
    訟法第95條第1款前段規定「訊問被告應先告知犯罪嫌疑及
    所犯所有罪名。」此一訊問被告前，應先踐行之法定義務，
    屬刑事訴訟之正當程序，於偵查程序同有適用。如檢察官於
    偵查中訊問被告時，未予告知其犯罪嫌疑及所犯所有罪名，
    且亦未就被告所為特定犯行進行訊問，進而影響被告充分行
    使其防禦權或本應享有刑事法規所賦予之減刑寬典時，法院
    即應本於該刑事法規所賦予減刑寬典之立法意旨及目的，妥
    慎考量被告於偵查中就符合該刑事法規所賦予減刑寬典之前
    提要件，有無實現之機會，如未予賦予被告此一實行前提要
    件之機會，因而影響被告防禦權之行使及刑事法規賦予減刑
    之寬典時，即應為有利於被告之認定（最高法院100年度台
    上字第2604號判決參照）。經查，證人李欣燕警詢及檢察官
    偵查中自始稱「附表三所示時間之通聯，係向被告購買甲基
    安非他命」，而檢察官雖曾於100年2月26日偵查中訊問被告
    附表三時間所示通聯是否販賣甲基安非他命給證人李欣燕，
    被告即向檢察官表示係販賣愷他命給李欣燕，嗣檢察官即未
    就被告販賣給證人李欣燕之毒品究為愷他命？或甲基安非他
    命？進行對質調查，逕依被告與卷證不符之自白起訴被告係
    販賣愷他命予李欣燕。茲證人李欣燕於原審審理時結證稱「
    附表三時地所為電話通聯，是向某男買甲基安非他命，伊未
    施用愷他命，該次通聯後約晚上9時或10時，在彰化的某巷
    子裡跟一名男子買甲基安非他命，99年11月23日至和美分局
    作筆錄採尿驗得有甲基安非他命陽性反應，該次驗尿前所施
    用之毒品，就是與0000000000門後通聯後，以2萬元向該男
    子購得之甲基安非他命」，被告並當庭承認自白附表三時地
    ，確係販賣2萬元甲基安非他命給李欣燕，並非賣愷他命給
    李欣燕。嗣公訴檢察官即依該調查證據結果及被告自白，當
    庭以言詞追加起訴附表三之犯罪事實。從而，被告顯於檢察
    官追加起訴前，即在公訴檢察官面前自白附表三之犯行，而
    檢察官因告訴、告發、自首或其他情事知有犯罪嫌疑者，應
    即開始偵查，刑事訴訟法第228條第1項定有明文，故檢察官
    對於犯罪事實之偵查並不受時地限制，須積極主動隨時偵查
    出擊。從而，公訴檢察官於原審審理時既依調查證據結果，
    得知被告於附表三時地係犯販賣第二級毒品甲基安非他命罪
    ，並依該等調查證據所得事實，當庭以言詞追加起訴被告販
    賣甲基安非他命予李欣燕，足徵，被告於原審審理時，經檢
    察官追加起訴前所為自白，亦有在檢察官追加起訴前偵查階
    段自白之性質，蓋若公訴檢察官不當庭言詞追加起訴，而係
    請求原審依職權告發，再由檢察官分案偵辦，被告於檢察官
    另分案偵查中，仍可自白附表三之犯罪事實，並在審理中持
    續自白，即可獲得毒品危害防制條例第17條第2項減刑寬典
    ；乃相同事實，只不過公訴檢察官基於訴訟經濟考量，當庭
    依審理時偵查所得，以言詞追加起訴被告所為附表三之犯罪
    事實，如竟認被告於公訴檢察官追加起訴前，所為自白不屬
    於被告於檢察官面前偵查時所為自白，無異剝奪被告依毒品
    危害防制條例第17條增列第2項規定減刑之機會，顯與立法
    原意相違，故揆諸上開最高法院100年度台上字第260 4 號
    判決意旨，應認被告於檢察官追加起訴前在審理中自白附表
    三之犯罪事實，仍有毒品危害防制條例第17條第2項減刑規
    定適用。是被告就如附表一所示之販賣第3級毒品愷他命、
    如附表三所示之販賣第2級毒品甲基安非他命之犯罪事實，
    業據被告於警詢、偵訊、原審及本院審理時皆自白犯罪，已
    如前述，均應依毒品危害防制條例第17條第2項之規定各減
    輕其刑。
  (八)至（修正後）毒品危害防制條例第17條第2項增列「犯第4條
    至第8條之罪於偵查及審判中均自白者，減輕其刑」之規定
    ，對於在偵查及審判中均自白犯毒品條例第4條至第8條之罪
    者，明定應減輕其刑。但不同刑罰法律間具有法條競合關係
    者，法院應本於法律整體適用不得割裂原則而為比較適用。
    本案被告就如附表二所示轉讓愷他命之犯行，具藥事法第83
    條第1項與毒品危害防制條例第8條第3項規定間之法條競合
    關係，而應適用法定刑較重之藥事法第83條第1項之規定論
    處，已如前述，被告雖分別於偵查及審判中均自白犯罪，然
    藥事法並無轉讓偽藥者，於偵查及審判中自白應減輕其刑之
    特別規定，自無從割裂適用（修正後）毒品危害防制條例第
    17條第2項規定減輕其刑之餘地，附此敘明（最高法院99年
    度臺上字第1367、2476號判決要旨參照）。
  (九)另按量刑固屬法院自由裁量之職權，然仍應受比例、罪刑相
    當原則等法則之拘束，並非可恣意為之，致礙及公平正義之
    維護，必須兼顧一般預防之普遍適應性與具體個案特別預防
    之妥當性，始稱相當。而刑法第59條之酌量減輕其刑，必於
    犯罪之情狀，在客觀上足以引起一般同情，認為即予宣告法
    定最低度刑期，猶嫌過重者，始有其適用。被告就如附表一
    所示販賣愷他命及附表三所示販賣甲基安非他命之數量雖非
    甚鉅，惟被告所犯販賣第二級毒品罪，其法定刑為無期徒刑
    或7年以上有期徒刑，販賣第三級毒品罪，其法定刑為5年以
    上有期徒刑，尚難謂其有情輕法重情形，故本院認被告所犯
    如附表一所示分別販賣愷他命之犯行及附表三所示販賣甲基
    安非他命之犯行，並無適用刑法第59條規定之餘地，併此敘
    明。
  (十)再按毒品危害防制條例第17條第1項規定，犯同條例第4條至
    第8條、第10條或第11條之罪，供出毒品來源，因而查獲其
    他正犯或共犯者，減輕或免除其刑。其立法目的，在利用減
    刑之寬典，鼓勵運輸、販賣、吸用或持有毒品之行為人，供
    出毒品之來源，藉以擴大防制毒品之成效，使煙毒易於斷絕
    。故凡觸犯該條所列舉之罪者，據實指陳其毒品所直接由來
    之人或地，並因而破案查獲者，即符合該條得減輕其刑之規
    定，至其所供毒品由來之人，與之是否具有共犯關係，並非
    所問（最高法院89年度臺上字第3970號判決要旨參照）。經
    查，被告於本院審理中陳稱，其毒品愷他命來源為張婉婷之
    妹（綽號章魚）云云，然經本院函詢臺灣彰化地方法院檢察
    署，臺灣彰化地方法院檢察署函覆以，被告並未向警方供出
    毒品上游而查獲張婉婷之妹（綽號章魚）到案，此有臺灣彰
    化地方法院檢察署100年11月1日彰檢文簡99偵10987字第476
    87號函1份（見本院卷第33頁）附卷可參，依前揭說明，自
    無適用毒品危害防制條例第17條第1項規定減輕其刑，附此
    敘明。
三、關於撤銷被告所犯如附表一、附表三所示之犯行部分：
  (一)撤銷原判決之理由：
    原審認被告就如附表一所示販賣愷他命予顧００、蔣凱婷、
    洪益峰、如附表三所示販賣甲基安非他命予李欣燕之犯行事
    證明確，予以論罪科刑，固非無見。惟查，被告就如附表一
    所示販賣愷他命及如附表三所示販賣甲基安非他命之數量雖
    非甚鉅，惟被告所犯販賣第二級毒品罪，其法定刑為無期徒
    刑或7年以上有期徒刑，販賣第三級毒品罪，其法定刑為5年
    以上有期徒刑，尚難謂其有情輕法重情形，原判決認被告所
    犯如附表一所示販賣愷他命之犯行及附表三所示販賣甲基安
    非他命之犯行，有情輕法重，在客觀上足以引起一般之同情
    ，顯有情堪憫恕之處，而適用刑法第59條規定酌量減輕其刑
    ，適用法律尚有未當。
  (二)檢察官上訴意旨略以：
  (1)刑法上量刑之一般標準，應以行為人之責任為基礎，並審酌
    一切情狀，尤應注意刑法第57條所列各款事項，為科刑輕重
    之標準，諸如犯罪之手段、犯罪行為人違反義務之程度、犯
    罪所生之危險、犯罪行為人犯罪後之態度，均應綜合考量。
    而刑法第57條第10款所稱犯罪後之態度，包括犯人犯罪後，
    因悔悟而力謀恢復原狀或賠償被害人損害等情形在內，雖為
    單純科刑應行審酌之情狀，非屬犯罪構成要件之事實，以經
    自由證明為已足；然所謂自由證明，係指使用之證據，其證
    據能力或證據調查程序不受嚴格限制而已，其關於此項科刑
    審酌之裁量事項之認定，仍應與卷存證據相符，方為適法。
    刑罰之量定，固屬法院自由裁量之職權行使，惟刑事審判之
    量刑，在於實現刑罰權之分配的正義，故法院對科刑判決之
    被告量刑，應符合罪刑相當原則，使罰當其罪，以契合人民
    之法律感情，此所以刑法第57條明定科刑時應審酌一切情狀
    ，尤應注意該條所列各款情形，以為科刑輕重之標準（參照
    最高法院96年度臺上字第2357號判決意旨）。
  (2)查本件被告於原審法院審理時，雖坦承犯行，犯後態度堪稱
    良好，原審法院遂以刑法第59條規定酌量減輕其刑，判處被
    告每一販賣第三級毒品罪責有期徒刑1年5月或1年4月，販賣
    第二級毒品1年10月固屬卓見，惟被告涉嫌販賣第三級毒品
    達8次，販賣第二級毒品1次，犯罪所生之危害社會程度極高
    ，顯非一般犯行所可比擬，更為社會大眾深惡痛覺，故量刑
    上已不宜輕判，是原審法院於對被告每一販賣第三級毒品判
    處有期徒刑1年5月或1年4月、販賣第二級毒品1年10月，已
    屬對被告甚為寬容，今卻於合併被告所犯之販賣及轉讓毒品
    之應執行刑為有期徒刑3年，僅比販賣第二級毒品罪責有期
    徒刑1年10月多出1年4月，顯然是對被告過度寬容，不符合
    社會正義之期待，難認原審法院在本件有何實現刑罰權之分
    配正義，原審法院對本件被告量刑，顯不符合罪刑相當原則
    ，未能使被告罰當其罪，原審法院判決量刑輕縱，更將無法
    契合善良人民之法律感情，難認原審法院判決妥適。原審法
    院既有前述判決之不當，請撤銷原判決，並斟酌全案犯行，
    為被告適當之宣告刑及應執行刑。
  (三)經查，檢察官以原判決附表一、附表三所示部分量刑過輕雖
    無理由，惟原判決附表一、附表三部分既有前揭可議之處，
    自應由本院將原判決關於如附表一、附表三所示之罪及定應
    執行刑部分，均予以撤銷改判。
  (四)自為判決之科刑及審酌之理由：
    爰審酌被告為謀個人私利，無視於政府制定毒品危害防制條
    例，杜絕毒品犯罪之禁令，販賣第二級毒品甲基安非他命及
    第三級毒品愷他命，藉以牟利，獲取利益，致使一般施用毒
    品者，沈迷於毒癮而無法自拔，直接戕害國民身心健康，間
    接危害社會治安，敗壞社會善良風氣，進而導致施用毒品之
    人為購買毒品施用而觸犯刑典之情事發生，其實際之危害程
    度不小，然因被告販售數量尚非鉅大，獲取之利益亦非鉅額
    ，及被告犯罪之動機、目的、販賣愷他命、甲基安非他命之
    數量、所得之財物、所生危害、犯本案前並無前科紀錄及其
    犯罪後坦承犯行之態度等一切情狀，分別量處如主文第二項
    即如附表一、附表三主文欄所示之刑。又被告依其所犯販賣
    第二、三級毒品罪之性質，本院認並無宣告褫奪公權之必要
    。
  (五)關於沒收部分：
  1.按沒收為從刑之一種，應隨主刑宣告。又共同正犯因相互間
    利用他方之行為，以遂行其犯意之實現，本於責任共同之原
    則，共同正犯應對所參與犯罪之全部事實負責，有關從刑之
    沒收部分，雖他共同正犯所得之物，亦應於其本身所處主刑
    之後，併為沒收之諭知（參照最高法院92年度台上字第7050
    號判決意旨）。
  2.次按毒品危害防制條例第19條第1項規定：犯第4條之罪者，
    其供犯罪所用或因犯罪所得之財物，均沒收之，如全部或一
    部不能沒收時，追徵其價額或以其財產抵償之。但該條項並
    無如同條例第18條第1項所定「不問屬於犯人與否，沒收之
    」之明文，自屬相對沒收主義之立法。是其應沒收之物，應
    以屬被告所有者為限。又該規定所稱「追徵其價額」者，係
    指所沒收之物為金錢以外之其他財物而無法沒收時，應追徵
    其價額，使其繳納與原物相當之價額。如所得財物為金錢而
    無法沒收時，始應「以其財產抵償之」（最高法院93年台上
    第2743號、95年度台上字第305號判決意旨參照）。又毒品
    危害防制條例第19條第1項規定，犯該條例第4條至第9條、
    第12條、第13條或第14條第1項、第2項之罪者，其供犯罪所
    用或因犯罪所得之財物，均沒收之。係採義務沒收主義，故
    販賣毒品所得之對價，不問其中成本若干，利潤多少，均應
    全部諭知沒收，貫徹政府查禁煙毒之決心，以符立法本旨（
    最高法院91年度臺上字第2419號判決意旨參照）。且金錢為
    代替物，重在兌換價值，而不在原物，自難拘泥於沒收原物
    之理論，認沒收販賣毒品所得之金錢，以當場查獲扣押者為
    限，苟能證明其為販賣毒品所得之金錢，均應予以沒收（參
    照最高法院92年度台上字第5227號判決）。是販賣毒品所得
    之金錢，無論已否扣案，如仍屬存在，即應依法沒收。經查
    ，被告就如附表一編號3至8所示販賣毒品愷他命及附表三所
    示販賣甲基安非他命之各次所得之金額雖未扣案，然無證據
    證明已不存在，且既為被告因犯罪所得之財物，仍應依毒品
    危害防制條例第19條第1項之規定併予諭知沒收，如全部或
    一部不能沒收時，依同條項之規定，應以其財產抵償之。又
    毒品危害防制條例第19條第1項固規定「犯第4條至第9條、
    第12條、第13條或第14條第1項、第2項之罪者，其供犯罪所
    用或因犯罪所得之財物，均沒收之，如全部或一部不能沒收
    時，追徵其價額或以其財產抵償之」。但共同正犯之犯罪所
    得為新臺幣時，因係合併計算，且於全部或一部不能沒收時
    ，以其財產抵償之，為避免執行時發生重複沒收、抵償之情
    形，故各共同正犯之間係採連帶沒收主義，於裁判時僅諭知
    連帶沒收，不得就全體共同正犯之總所得對各該共同正犯分
    別重複諭知沒收；此與罰金刑應分別諭知、分別執行者不同
    （參照最高法院95年度臺上字第925號、94年度臺上字第
    7421號判決）。故被告與少年００君共同販賣第三級毒品愷
    他命之所得，即如附表一編號1、2所示之所得財物並未扣案
    ，應依毒品危害防制條例第19條第1項之規定宣告沒收及併
    宣告連帶沒收，如全部或一部不能沒收時，以其等財產連帶
    抵償之（共同販賣之現金所得，於共犯間應連帶以其等財產
    抵償，情形詳如附表一編號1、2所載）。
  3.未扣案之門號0000000000號SIM卡係被告以其朋友之名義所
    申辦，申辦後SIM卡即歸被告所有等情，業據被告於原審準
    備程序時供述在卷（見原審卷第52頁反面）。又經司法院函
    請全國各行動電話公司，查覆該公司行動電話SIM卡所有權
    歸屬，並彙整之結果，各行動電信公司函覆認目前實務作法
    均認為實體SIM卡之所有權屬於客戶申請門號並取得SIM卡時
    ，即已取得該卡之所有權，此有司法院97年5月6日院台廳刑
    一字第0970009760號函暨所附之各該電信公司函等可參，是
    以本件門號0000000000號行動電話之SIM卡應認為係屬客戶
    所有，而又已歸被告所有。衡酌被告頻以手機聯繫販毒事宜
    經監聽製有譯文在案（詳如前述），被告係以前揭行動電話
    聯絡附表一、附表三所示販賣愷他命、甲基安非他命事宜，
    足認扣案之前揭行動電話顯為被告所有且供其聯絡附表一、
    附表三販賣毒品所用之物，應依毒品危害防制條例第19條第
    1項前段之規定在附表一編號3至8及附表三所示之科刑項下
    予以宣告沒收，如全部或一部不能沒收時，追徵其價額；又
    於附表一編號1、2所示之科刑項下予以宣告連帶沒收，如全
    部或一部不能沒收時，連帶追徵其價額。
  4.未扣案裝放0000000000號SIM卡之行動電話1支，係被告所有
    ，供其犯附表一、三所示之罪所用之物，此經被告於原審準
    備程序時供承明確（見原審卷第52頁反面），故就附表一編
    號3至8及附表三部分應依毒品危害防制條例第19條第1項規
    定，宣告沒收，如全部或一部不能沒收時，追徵其價額；就
    附表一編號1、2部分應依毒品危害防制條例第19條第1項規
    定，宣告沒收及併宣告連帶沒收，如全部或一部不能沒收時
    ，連帶追徵其價額。
四、至於被告所犯如附表二所示之犯行，原審以被告犯罪事證明
    確，適用藥事法第83條第1項，刑法第11條前段、第38條第1
    項第2款之規定，並審酌被告明知毒品愷他命嚴重戕害國民
    身心健康，危害國家社會治安，竟無償轉讓，而助長施用毒
    品之惡行，無視於政府制定毒品危害防制條例，杜絕毒品犯
    罪之禁令，其轉讓行為助長毒品流通，致生危害於社會，所
    為實值非難，惟念及被告偵審中均坦承全部犯行，而其轉讓
    次數僅2次共1人，犯本罪前並無前科，及其犯罪之動機、目
    的及手段等一切情狀，分別量處如附表二所示之主刑（即「
    主文」欄之原判決諭知所示）。復審酌被告所使用之未扣案
    手機及門號0000000000號SIM 卡1張，既為被告所有供犯罪
    所用之物物，爰依刑法第38條第1項第2款宣告沒收，經核原
    審就附表二部分認事用法並無不當，量刑亦屬妥適，應予維
    持。檢察官上訴意旨指摘原判決就附表二部分量刑過輕，難
    謂實現刑罰權分配正義，亦不符合罪刑相當原則等語，惟按
    刑罰之量定，屬法院自由裁量之職權行使，應審酌刑法第57
    條所列各款事由及一切情狀，為酌量輕重之標準，並非漫無
    限制；量刑輕重係屬事實審法院得依職權自由裁量之事項，
    苟已斟酌刑法第57條各款所列情狀而未逾越法定刑度，不得
    遽指為違法；且在同一犯罪事實與情節，如別無其他加重或
    減輕之原因，下級審量定之刑，亦無過重或失輕之不當情形
    ，則上級審法院對下級審法院之職權行使，原則上應予尊重
    （最高法院72年台上字第6696號、75年台上字第7033號判例
    及85年度台上字第2446號判決意旨參照）。原審就附表二部
    分之量刑，已審酌被告之各種犯罪情狀，並無明顯失出、失
    入之處，檢察官就此部分上訴為無理由，應予以駁回。本案
    被告就前開上訴駁回部分及撤銷改判部分被判處之有期徒刑
    ，因合於數罪併罰規定，爰依刑法第51條第5款之規定，定
    被告應執行之主刑為有期徒刑5年6月。又數罪併罰，應分別
    宣告其罪之刑，並依刑法第51條各款規定，定其應執行之刑
    ；此所稱其罪之「刑」，不僅指主刑而言，沒收之從刑亦包
    括在內，此觀同法條第9款，就宣告多數沒收者，分別明定
    其應執行之標準自明。故就前開上訴駁回部分及撤銷改判部
    分，於定其應執行之刑時，就從刑部分，自應依刑法第51條
    第9款之規定一併諭知其應執行之刑。
五、至於原判決就被告被訴於99年10月5日下午6時2分許，在彰
    化縣彰化市○○○○道附近，販賣價值約2萬元之第三級毒
    品愷他命1包予李欣燕1次犯行，諭知無罪部分，未經檢察官
    上訴，此有檢察官上訴書在卷可稽，並經蒞庭檢察官當庭確
    認無誤（見本院卷第40頁反面），此部分自不在本院審理範
    圍，附此敘明。
據上論斷，應依刑事訴訟法第369條第1項前段、第368條、第364
條、第299條第1項前段，毒品危害防制條例第4條第2項、第3項
、第17條第2項、第19條第1項，兒童及少年福利法第70條第1項
前段，刑法第11條、第28條、第51條第5款、第9款，判決如主文
。
本案經檢察官張慧瓊到庭執行職務。
中    華    民    國   100    年    12    月    20    日
            刑事第六庭    審判長法  官  洪  耀  宗
                                法  官  卓  進  仕
                                法  官  石  馨  文
以上正本證明與原本無異。
如不服本判決應於收受送達後10日內向本院提出上訴書狀，其未
敘述上訴理由者，並得於提起上訴後10日內向本院補提理由書（
均須按他造當事人之人數附繕本）「切勿逕送上級法院」。
                                書記官  郭  蕙  瑜
中    華    民    國   100    年    12    月    21    日
附錄法條：
毒品危害防制條例第4條
製造、運輸、販賣第一級毒品者，處死刑或無期徒刑；處無期徒
刑者，得併科新臺幣 2 千萬元以下罰金。
製造、運輸、販賣第二級毒品者，處無期徒刑或 7 年以上有期
徒刑，得併科新臺幣 1 千萬元以下罰金。
製造、運輸、販賣第三級毒品者，處 5 年以上有期徒刑，得併
科新臺幣 7 百萬元以下罰金。
製造、運輸、販賣第四級毒品者，處 3 年以上 10 年以下有期
徒刑，得併科新臺幣 3 百萬元以下罰金。
製造、運輸、販賣專供製造或施用毒品之器具者，處 1 年以上
7 年以下有期徒刑，得併科新臺幣 1 百萬元以下罰金。
前五項之未遂犯罰之。
附表一
┌───┬───────────────┬───────┐
│編號  │ 犯罪事實                     │主  文  欄    │
├───┼───────────────┼───────┤
│1     │黃焯彬成年人與未滿18歲之綽號「│黃焯彬成年人與│
│      │小君」之少年００君（年籍詳卷）│少年共同販賣第│
│      │共同基於販賣愷他命以營利之意圖│三級毒品，處有│
│      │，於民國99年10月12日凌晨3時4分│期徒刑貳年拾月│
│      │、3時19分、5時20分（簡訊）、5 │。未扣案之行動│
│      │時22分許，由少年００君持黃焯彬│電話壹支（含門│
│      │之0000000000號行動電話門號，與│號０九八五九０│
│      │12歲以上未滿16歲少年顧００（年│七三０八號SIM │
│      │籍詳卷）所持用之0000000000號行│卡壹張）與少年│
│      │動電話門號通話，聯繫買賣毒品愷│００君連帶沒收│
│      │他命之相關事宜後，即由少年００│，如全部或一部│
│      │君約少年顧００至彰化縣彰化市山│不能沒收時，應│
│      │水和風汽車旅館交易毒品愷他命，│與少年００君連│
│      │再由黃焯彬將毒品愷他命在山水和│帶追徵其價額；│
│      │風汽車旅館樓上交付給少年００君│未扣案販賣第三│
│      │，由少年００君持至上開旅館樓下│級毒品所得新臺│
│      │停車的地方交付予少年顧００，少│幣肆佰元，與少│
│      │年顧００即交付價金400元予少年 │年００君連帶沒│
│      │００君。                      │收，如全部或一│
│      │                              │部不能沒收時，│
│      │                              │以其與少年００│
│      │                              │君之財產連帶抵│
│      │                              │償之。        │
├───┼───────────────┼───────┤
│2     │黃焯彬成年人與綽號「小君」未滿│黃焯彬成年人與│
│      │18 歲之少年００君（年籍詳卷） │少年共同販賣第│
│      │共同基於販賣愷他命以營利之意圖│三級毒品，處有│
│      │，於99年10月20日凌晨2時41分（ │期徒刑貳年拾月│
│      │簡訊）、2時42分（簡訊）、2時56│。未扣案之行動│
│      │分、3時20分（簡訊）、3時29分（│電話壹支（含門│
│      │簡訊）、3時31分（簡訊）、3時39│號０九八五九０│
│      │分、3時55分、3時59分許，由少年│七三０八號SIM │
│      │００君持黃焯彬之門號0000000000│卡壹張）與少年│
│      │ 號行動電話，與12歲以上未滿16 │００君連帶沒收│
│      │歲少年顧００所持用之0000000000│，如全部或一部│
│      │號行動電話門號通話，聯繫買賣毒│不能沒收時，應│
│      │品愷他命之相關事宜（其中凌晨2 │與少年００君連│
│      │時56分、3時39分2通電話，均先由│帶追徵其價額；│
│      │００君與顧００通話，嗣再由黃焯│未扣案販賣第三│
│      │彬與顧００通話，談論買賣愷他命│級毒品所得新臺│
│      │之相關事宜）後，雙方即約定在彰│幣捌佰元，與少│
│      │化縣彰化市○○路附近統一超商前│年００君連帶沒│
│      │見面交易毒品愷他命，嗣於同日凌│收，如全部或一│
│      │晨4時許，黃焯彬、００君與顧０ │部不能沒收時，│
│      │０在上址見面，當場由黃焯彬將毒│以其與少年００│
│      │品愷他命1包交予顧００，顧００ │君之財產連帶抵│
│      │稍晚再交付價金800元予黃焯彬。 │償之。        │
├───┼───────────────┼───────┤
│3     │黃焯彬基於販賣毒品愷他命以營利│黃焯彬販賣第三│
│      │之意圖，於99年10月11日下午3時 │級毒品，處有期│
│      │57 分許，持0000000000號行動電 │徒刑貳年捌月。│
│      │話門號，與蔣凱婷所持用之095402│未扣案之行動電│
│      │3735號行動電話門號通話，聯繫買│話壹支（含０九│
│      │賣毒品愷他命之相關事宜，嗣於同│0000000│
│      │日下午4時7分許，黃焯彬在其位於│八號SIM卡壹張 │
│      │彰化縣彰化市○○路○段221號5樓 │）沒收，如全部│
│      │租屋處附近路旁與蔣凱婷見面，當│或一部不能沒收│
│      │場由黃焯彬將第三級毒品愷他命1 │時，追徵其價額│
│      │包交予蔣凱婷，蔣凱婷乃當場交付│；未扣案販賣第│
│      │價金1000元予黃焯彬。          │三級毒品所得新│
│      │                              │臺幣壹仟元沒收│
│      │                              │，如全部或一部│
│      │                              │不能沒收時，以│
│      │                              │其財產抵償之。│
├───┼───────────────┼───────┤
│4     │黃焯彬基於販賣毒品愷他命以營利│黃焯彬販賣第三│
│      │之意圖，於99年10月13日下午5時 │級毒品，處有期│
│      │34分、6時41分、6時46分許，持09│徒刑貳年捌月。│
│      │00000000號行動電話門號，與蔣凱│未扣案之行動電│
│      │婷所持用之0000000000號行動電話│話壹支（含０九│
│      │門號通話，聯繫買賣毒品愷他命之│0000000│
│      │相關事宜，嗣於同日下午6時46分 │八號SIM卡壹張 │
│      │通話後，黃焯彬即在彰化縣彰化市│）沒收，如全部│
│      │之「VISE沙龍」附近與蔣凱婷見面│或一部不能沒收│
│      │，當場由黃焯彬將第三級毒品愷他│時，追徵其價額│
│      │命1包交予蔣凱婷，蔣凱婷乃當場 │；未扣案販賣第│
│      │交付價金1000元予黃焯彬。      │三級毒品所得新│
│      │                              │臺幣壹仟元沒收│
│      │                              │，如全部或一部│
│      │                              │不能沒收時，以│
│      │                              │其財產抵償之。│
├───┼───────────────┼───────┤
│5     │黃焯彬基於販賣毒品愷他命以營利│黃焯彬販賣第三│
│      │之意圖，於99年10月28日晚間8時1│級毒品，處有期│
│      │8分許，持0000000000號行動電話 │徒刑貳年捌月。│
│      │門號，與蔣凱婷所持用之00000000│未扣案之行動電│
│      │35號行動電話門號通話，聯繫買賣│話壹支（含０九│
│      │毒品愷他命之相關事宜，黃焯彬即│0000000│
│      │在其位於彰化縣彰化市○○路○段 │八號SIM卡壹張 │
│      │221號5樓租屋處附近路旁與蔣凱婷│）沒收，如全部│
│      │見面，當場由黃焯彬將第三級毒品│或一部不能沒收│
│      │愷他命1包交予蔣凱婷，蔣凱婷乃 │時，追徵其價額│
│      │當場交付價金1000元予黃焯彬。  │；未扣案販賣第│
│      │                              │三級毒品所得新│
│      │                              │臺幣壹仟元沒收│
│      │                              │，如全部或一部│
│      │                              │不能沒收時，以│
│      │                              │其財產抵償之。│
├───┼───────────────┼───────┤
│6     │黃焯彬基於販賣毒品愷他命以營利│黃焯彬販賣第三│
│      │之意圖，於99年11月18日晚間某時│級毒品，處有期│
│      │，持0000000000號行動電話門號，│徒刑貳年捌月。│
│      │與蔣凱婷所持用之0000000000號行│未扣案之行動電│
│      │動電話門號通話，聯繫買賣毒品愷│話壹支（含０九│
│      │他命之相關事宜，黃焯彬即在其位│0000000│
│      │於彰化縣彰化市○○路○段646巷  │八號SIM卡壹張 │
│      │52-7 號2樓之租屋處樓下與蔣凱婷│）沒收，如全部│
│      │見面，當場由黃焯彬將第三級毒品│或一部不能沒收│
│      │愷他命1包交予蔣凱婷，蔣凱婷乃 │時，追徵其價額│
│      │當場交付價金1000元予黃焯彬。  │；未扣案販賣第│
│      │                              │三級毒品所得新│
│      │                              │臺幣壹仟元沒收│
│      │                              │，如全部或一部│
│      │                              │不能沒收時，以│
│      │                              │其財產抵償之。│
├───┼───────────────┼───────┤
│7     │黃焯彬基於販賣毒品愷他命以營利│黃焯彬販賣第三│
│      │之意圖，於99年10月11日晚間8時5│級毒品，處有期│
│      │分、8時42分許，持0000000000 號│徒刑貳年捌月。│
│      │行動電話門號，與洪益峰所持用之│未扣案之行動電│
│      │00 00000000號行動電話門號通話 │話壹支（含０九│
│      │，聯繫買賣毒品愷他命之相關事宜│0000000│
│      │，嗣於同日晚間8時42分通話後， │八號SIM卡壹張 │
│      │黃焯彬在彰化縣彰化市○○○街附│）沒收，如全部│
│      │近某素食餐廳前與洪益峰見面，當│或一部不能沒收│
│      │場由黃焯彬將第三級毒品愷他命1 │時，追徵其價額│
│      │包交予洪益峰，洪益峰乃當場交付│；未扣案販賣第│
│      │價金1000元予黃焯彬。          │三級毒品所得新│
│      │                              │臺幣壹仟元沒收│
│      │                              │，如全部或一部│
│      │                              │不能沒收時，以│
│      │                              │其財產抵償之。│
├───┼───────────────┼───────┤
│8     │黃焯彬基於販賣毒品愷他命以營利│黃焯彬販賣第三│
│      │之意圖，於99年10月12日晚間8時 │級毒品，處有期│
│      │56分許，持0000000000號行動電話│徒刑貳年捌月。│
│      │門號，與洪益峰所持用之00000000│未扣案之行動電│
│      │30號行動電話門號通話，聯繫買賣│話壹支（含０九│
│      │毒品愷他命之相關事宜，黃焯彬即│0000000│
│      │在彰化縣彰化市○○○街附近某素│八號SIM卡壹張 │
│      │食餐廳前與洪益峰見面，當場由黃│）沒收，如全部│
│      │焯彬將第三級毒品愷他命1包交予 │或一部不能沒收│
│      │洪益峰，洪益峰乃當場交付價金10│時，追徵其價額│
│      │00元予黃焯彬。                │；未扣案販賣第│
│      │                              │三級毒品所得新│
│      │                              │臺幣壹仟元沒收│
│      │                              │，如全部或一部│
│      │                              │不能沒收時，以│
│      │                              │其財產抵償之。│
└───┴───────────────┴───────┘
附表二
┌───┬───────────────┬───────┐
│編號  │ 犯罪事實                     │ 主  文  欄   │
├───┼───────────────┼───────┤
│1     │黃焯彬明知愷他命屬於毒品危害防│上訴駁回。（原│
│      │制條例所規範之第三級毒品，並經│判決諭知：黃焯│
│      │行政院衛生署明令公告列為管制藥│彬犯藥事法第八│
│      │品管理，不得轉讓、持有，竟基於│十三條第一項之│
│      │無償轉讓偽藥愷他命之犯意（原判│轉讓偽藥罪，處│
│      │決誤載為禁藥Ｋ他命，應予更正）│有期徒刑貳月。│
│      │，於99年10月28日下午2時54分許 │未扣案之０九八│
│      │，以000 0000000號行動電話門號 │0000000│
│      │，與梁宏銘所使用之0000000000號│號SIM卡及所附 │
│      │行動電話門號通話，並在彰化縣彰│手機沒收。）  │
│      │化市○○路之「春天KTV」停車場 │              │
│      │內，無償轉讓摻有偽藥愷他命之香│              │
│      │煙1支予梁宏銘。               │              │
├───┼───────────────┼───────┤
│2     │黃焯彬於99年11月20日傍晚某時，│上訴駁回。（原│
│      │在其位於彰化縣彰化市○○路○段 │判決諭知：黃焯│
│      │646巷52-7號2樓之租屋處樓下，無│彬犯藥事法第八│
│      │償轉讓偽藥愷他命1小包予梁宏銘 │十三條第一項之│
│      │（原判決誤載為摻有偽藥愷他命之│轉讓偽藥罪，處│
│      │香煙1支，應予更正）。         │有期徒刑貳月。│
│      │                              │）            │
└───┴───────────────┴───────┘
附表三
┌───┬───────────────┬───────┐
│編號  │  犯罪事實                    │ 主  文  欄   │
├───┼───────────────┼───────┤
│1     │黃焯彬於99年10月5日下午3時41分│黃焯彬販賣第二│
│      │、3時57分、5時50分（簡訊）、6 │級毒品，處有期│
│      │時2分許（簡訊），持0000000000 │徒刑肆年。未扣│
│      │號行動電話門號，與李欣燕所持用│案之行動電話壹│
│      │之0000000000、0000000000號行動│支（含０九八五│
│      │電話門號通話，聯繫買賣毒品甲基│九０七三０八號│
│      │安非他命之相關事宜，嗣於同日晚│SIM卡壹張）沒 │
│      │間9時許，黃焯彬與李欣燕在彰化 │收，如全部或一│
│      │縣彰化市○○○○道附近見面，由│部不能沒收時，│
│      │黃焯彬將價值2萬元之第二級毒品 │追徵其價額；未│
│      │甲基安非他命1包，交予李欣燕， │扣案販賣第二級│
│      │李欣燕乃當場交付價金2萬元予黃 │毒品所得新臺幣│
│      │焯彬。                        │貳萬元沒收，如│
│      │                              │全部或一部不能│
│      │                              │沒收時，以其財│
│      │                              │產抵償之。    │
└───┴───────────────┴───────┘